【裁判字號】    99,訴,644
【裁判日期】    991215
【裁判案由】    違反毒品危害防制條例
【裁判全文】
臺灣雲林地方法院刑事判決               99年度訴字第644號
公  訴  人  臺灣雲林地方法院檢察署檢察官
被      告  許明哲
選任辯護人  洪千雅律師
被      告  黃慧茹
選任辯護人  曾彥錚律師
被      告  張欽賀
選任辯護人  黃翎芳律師
            陳佩吟律師
被      告  黃亦生
選任辯護人  洪千雅律師
上列被告因違反毒品危害防制條例案件，經檢察官提起公訴（99
年度偵字第4045、4762、4763號），本院判決如下：
    主  文
許明哲單獨及共同所犯罪名及處罰，詳如附表壹之一、二所示。
應執行有期徒刑肆年陸月，未扣案之單獨販賣毒品所得共計新臺
幣伍仟伍佰元沒收，如全部或一部不能沒收時，以其財產抵償之
；未扣案之共同販賣毒品所得共計新臺幣貳仟貳佰元，與黃慧茹
連帶沒收，如全部或一部不能沒收時，以其財產與黃慧茹之財產
連帶抵償之；未扣案之酷派牌（COOLPAI ）白色手機（含門號00
00000000號SIM 卡壹枚）壹支沒收，如全部或一部不能沒收時，
追徵其價額；扣案之夾鍊袋肆包、電子秤壹台、塑膠分裝鏟貳支
均沒收。
黃慧茹共同所犯罪名及處罰，詳如附表壹之二所示。應執行有期
徒刑貳年，緩刑五年，未扣案之共同販賣毒品所得共計新臺幣貳
仟貳佰元，與許明哲連帶沒收，如全部或一部不能沒收時，以其
財產與許明哲之財產連帶抵償之；未扣案之酷派牌（COOLPAI ）
白色手機（含門號0000000000號SIM 卡壹枚）壹支沒收，如全部
或一部不能沒收時，追徵其價額；扣案之夾鍊袋肆包、電子秤壹
台、塑膠分裝鏟貳支均沒收。
張欽賀單獨及共同所犯罪名及處罰，詳如附表壹之三、五所示。
應執行有期徒刑捌年拾月，扣案純質淨重貳點貳參公克之第一級
毒品海洛因參包、驗餘淨重參點肆陸捌玖公克之第二級毒品甲基
安非他命貳包均沒收銷燬；未扣案之單獨販賣第一、二級毒品所
得共計新臺幣肆仟伍佰元沒收，如全部或一部不能沒收時，以其
財產抵償之；未扣案之共同販賣第一級毒品所得新臺幣伍佰元，
與黃亦生連帶沒收，如全部或一部不能沒收時，以其財產與黃亦
生之財產連帶抵償之；未扣案之不詳牌子白色手機（含門號0000
000000號SIM 卡壹枚）壹支沒收，如全部或一部不能沒收時，追
徵其價額；扣案之分裝夾鍊袋玖包、注射針筒拾貳支、電子秤壹
台、塑膠分裝鏟管柒支均沒收。
黃亦生單獨及共同所犯罪名及處罰，詳如附表壹之四、五所示。
應執行有期徒刑捌年，扣案驗餘淨重肆點伍陸貳壹公克之第二級
毒品甲基安非他命貳包均沒收銷燬；未扣案之單獨販賣第二級毒
品所得共計新臺幣壹萬肆仟伍佰元沒收，如全部或一部不能沒收
時，以其財產抵償之；未扣案之共同販賣第一級毒品所得新臺幣
伍佰元，與張欽賀連帶沒收，如全部或一部不能沒收時，以其財
產與張欽賀之財產連帶抵償之；未扣案之不詳牌子白色手機（含
門號0000000000號SIM 卡壹枚）壹支沒收，如全部或一部不能沒
收時，追徵其價額；扣案之UTEC牌雙卡手機（不含裝入其中之門
號0000000000號、0000000000號SIM 卡貳枚）壹支、分裝夾鍊袋
捌包、電子秤壹台、塑膠分裝鏟管柒支均沒收。
    事  實
一、許明哲以每賣出新臺幣（下同）500 元之第二級毒品甲基安
    非他命可獲得200 至300 元不法利益之營利目的，而基於販
    賣第二級毒品甲基安非他命之犯意，以門號0000-000000 號
    之行動電話為聯絡工具，分別為下列犯行：
(一)、許明哲於民國99年5 月14日15時23分57秒至15時37分41秒許
    以行動電話門號0000-000000 號之行動電話與姚進男通話後
    ，在許明哲位在雲林縣東勢鄉○○村○○○路135 號之住處
    隔壁，以1000元之價格，販賣數量不詳之第二級毒品甲基安
    非他命予姚進男。
(二)、許明哲於99年5 月14日15時26分19秒至15時39分34秒許以行
    動電話門號0000-000000 號之行動電話與吳孟律通話後，在
    雲林縣四湖鄉往東勢鄉○○○道路，以1000元之價格，販賣
    數量不詳之第二級毒品甲基安非他命予吳孟律。
(三)、許明哲於99年5 月24日13時2分15秒許以行動電話門號0000-
    000000號之行動電話與張文仁通話後，在雲林縣東勢鄉某加
    油站，以500 元之價格，販賣數量不詳之第二級毒品甲基安
    非他命予張文仁。
(四)、許明哲於99年5月31日2 時0 分27秒許以行動電話門號0000-
    000000號之行動電話與楊東明通話後，在許明哲上開住處門
    口之信封口附近，以1000元之價格，販賣數量不詳之第二級
    毒品甲基安非他命予楊東明。
(五)、許明哲於99年6 月27日12時20分23秒至14時27分28秒許以行
    動電話門號0000-000000 號之行動電話與吳孟律通話後，在
    雲林縣東勢鄉東勢國小附近之產業道路，以2000元之價格，
    販賣數量不詳之第二級毒品甲基安非他命予吳孟律。
二、許明哲、黃慧茹為夫妻，以每賣出500 元之第二級毒品甲基
    安非他命可獲得200 至300 元不法利益之營利目的，而共同
    基於販賣第二級毒品甲基安非他命之犯意聯絡，以門號0000
    -000000 號之行動電話為聯絡工具，共同為下列犯行：
(一)、黃慧茹於99年5月18日4時7分41秒至4時12分56秒許以行動電
    話門號0000-000000 號之行動電話與楊東明通話後，由許明
    哲指示黃慧茹在其上開住處門口之信封口附近，以500 元之
    價格，販賣數量不詳之第二級毒品甲基安非他命予楊東明。
(二)、黃慧茹於99年5 月26日3 時20分30秒許以行動電話門號0000
    -000000 號之行動電話與楊東明通話後，由許明哲指示黃慧
    茹在其住處門口之信封口附近，以1000元之價格，販賣數量
    不詳之第二級毒品甲基安非他命予楊東明，但因楊東明只給
    700 元，其餘300 元未收到。
(三)、黃慧茹於99年6 月16日16時14分40秒至16時29分34秒許以行
    動電話門號0000-000000 號之行動電話與吳孟律通話談妥甲
    基安非他命交易事宜後，由許明哲在雲林縣四湖鄉往東勢鄉
    ○○○道路，以1000元之價格，販賣數量不詳之第二級毒品
    甲基安非他命予吳孟律。
三、張欽賀以每賣出500 元之第一級毒品海洛因、第二級毒品甲
    基安非他命可獲得200 至300 元不法利益之營利目的，而基
    於販賣第一、二級毒品海洛因、甲基安非他命之犯意，以門
    號0000-000000 號之行動電話為聯絡工具，分別為下列犯行
    ：
(一)、張欽賀於99年5 月15日20時43分31秒至21時6 分18秒許以行
    動電話門號0000-000000 號之行動電話與林順良通話後約10
    分鐘，在雲林縣麥寮鄉之某紅色橋樑處，以500 元之價格，
    販賣數量不詳之第一級毒品海洛因予林順良。
(二)、張欽賀於99年5 月15日21時15分2 秒至22時16分33秒許以行
    動電話門號0000-000000 號之行動電話與林順良通話後約10
    分鐘，在雲林縣馬鳴山前廣場處，以500 元之價格，販賣數
    量不詳之第一級毒品海洛因予林順良。
(三)、張欽賀於99年5 月25日11時52分41秒至13時2 分56秒許以行
    動電話門號0000-000000 號之行動電話與吳國賓通話後約1
    至2 小時，在吳國賓住處外之某統一超商處，以3000元之價
    格，販賣數量不詳之第二級毒品甲基安非他命予吳國賓及曾
    孟學。
(四)、張欽賀於99年6 月1 日6 時51分至7 時36分許以行動電話門
    號0000-000000 號之行動電話與林順良通話後約30分鐘，在
    雲林縣麥寮鄉之某薑母鴨店門口處，以500 元之價格，販賣
    數量不詳之第一級毒品海洛因予林順良。
四、黃亦生以每賣出500 元之第二級毒品甲基安非他命可獲得20
    0 至300 元之不法利益營利目的，而基於販賣第二級毒品甲
    基安非他命之犯意，以門號0000-000000 、0000-000000 號
    之行動電話為聯絡工具，分別為下列犯行：
(一)、黃亦生於99年7 月15日18時58分15秒至19時13分48秒許以行
    動電話門號0000-000000 號之行動電話與許志強通話後約20
    分鐘，在雲林縣麥寮鄉之某紅色橋樑處，以2500元之價格，
    販賣數量不詳之第二級毒品甲基安非他命予許志強。
(二)、黃亦生於99年7 月24日16時8 分至16時24分許以行動電話門
    號0000-000000 號之行動電話與許志強通話後約5 分鐘，在
    雲林縣麥寮鄉之某紅色橋樑處，以2500元之價格，販賣數量
    不詳之第二級毒品甲基安非他命予許志強。
(三)、黃亦生於99年8 月2 日22時7 分24秒至22時45分49秒許以行
    動電話門號0000-000000 號之行動電話與許志強通話後約30
    分鐘，在雲林縣麥寮鄉之某紅色橋樑處，以2500元之價格，
    販賣數量不詳之第二級毒品甲基安非他命予許志強。
(四)、黃亦生於99年8 月6 日18時45分30秒許以行動電話門號0000
    -000000 號之行動電話與許志強通話後約20分鐘，在雲林縣
    麥寮鄉之某紅色橋樑處，以1000元之價格，販賣數量不詳之
    第二級毒品甲基安非他命予許志強。
(五)、黃亦生於99年8 月8 日19時24分至19時45分許以行動電話門
    號0000-000000 號之行動電話與許志強通話後約30分鐘，在
    雲林縣麥寮鄉之某紅色橋樑處，以2500元之價格，販賣數量
    不詳之第二級毒品甲基安非他命予許志強。
(六)、黃亦生於99年8 月10日19時8 分至19時18分許以行動電話門
    號0000-000000 號之行動電話與許志強通話後約30分鐘，在
    雲林縣麥寮鄉之某紅色橋樑處，以1000元之價格，販賣數量
    不詳之第二級毒品甲基安非他命予許志強。
(七)、黃亦生於99年8 月11日19時58分至20時11分許以行動電話門
    號0000-000000 號之行動電話與許志強通話後約30分鐘，在
    雲林縣麥寮鄉之某紅色橋樑處，以2500元之價格，販賣數量
    不詳之第二級毒品甲基安非他命予許志強。
五、張欽賀、黃亦生以賣出500 元之第一級毒品海洛因可獲得20
    0 至300 元不法利益之營利目的，而共同基於販賣第一級毒
    品海洛因之犯意聯絡，先由張欽賀於99年5 月26日17時33分
    20秒至18時8 分31秒許以門號0000-000000 號之行動電話與
    林順良通話談妥海洛因之買賣事宜後，復由張欽賀委請黃亦
    生騎機車至雲林縣麥寮鄉之某紅色橋樑處，以500 元之價格
    ，販賣數量不詳之第一級毒品海洛因予林順良。
六、嗣經警方就上開門號之行動電話進行通訊監察，且分別於99
    年8 月3 日上午7 時40分許、99年9 月20日上午7 時40分許
    ，持本院核發之搜索票前往許明哲位在雲林縣東勢鄉○○村
    ○○○路135 號住處及黃亦生位在雲林縣東勢鄉同安村同安
    65號住處搜索後，分別在許明哲住處扣得海洛因13包、FM2
    共8 顆、電子秤1 台、刮痧板1 個、毒品施用工具1 組、玻
    璃球1 個、夾鍊袋4 包、殘渣袋8 個、塑膠分裝鏟2 支等物
    ；在黃亦生住處扣得行動電話4 支（含門號0000-000000 、
    0000-000000 、0000-000000 、0000-000000 號SIM 卡各1
    枚）、甲基安非他命2 包、海洛因3 包、分裝袋8 包等物，
    另在張欽賀身上及其駕駛之車號E8-3217 號自小客車上扣得
    如附表參之三所示之物，而循線查獲上情。
七、案經臺灣雲林地方法院檢察署檢察官指揮雲林縣警察局斗南
    分局移送後，偵查起訴。
    理  由
甲、程序部分（關於證據能力）：
一、按「所謂被告以外之人於審判外之陳述，係指被告以外之人
    就其曾經參與或見聞之事實，事後追憶並於審判外為陳述者
    而言。如被告以外之人係被告犯罪之共同正犯、共犯、相對
    人、被害人或其他關係人，而於被告實行犯罪行為時與被告
    為言詞或書面對談，且其對話之本身即係構成被告犯罪行為
    之部分內容者，因非屬其事後就曾經與聞之事實所為之追憶
    ，自與審判外之陳述有間，二者不容混淆。又國家基於犯罪
    偵查之目的，對被告或犯罪嫌疑人進行通訊監察，乃係以監
    控與過濾受監察人通訊內容之方式，蒐集對其有關之紀錄，
    並將該紀錄予以查扣，作為認定犯罪與否之證據，屬於刑事
    訴訟上強制處分之一種，而監聽係通訊保障及監察法（下稱
    通保法）第十三條第一項所定通訊監察方法之一，司法警察
    機關依法定程序執行監聽取得之錄音，係以錄音設備之機械
    作用，真實保存當時通訊之內容，如通訊一方為受監察人，
    司法警察在監聽中蒐集所得之通訊者對話，若其通話本身即
    係被告進行犯罪中構成犯罪事實之部分內容，則依前開說明
    ，自與所謂『審判外之陳述』無涉，自不受傳聞法則之規範
    ，當然具有證據能力。至司法警察依據監聽錄音結果予以翻
    譯而製作之監聽譯文，屬於文書證據之一種，於被告或訴訟
    關係人對其譯文之真實性發生爭執或有所懷疑時，法院固應
    依刑事訴訟法第一百六十五條之一第二項規定，以適當之設
    備，顯示該監聽錄音帶之聲音，以踐行調查證據之程序，俾
    確認該錄音聲音是否為通訊者本人及其內容與監聽譯文之記
    載是否相符；或傳喚該通訊者；或依其他法定程序，為證據
    調查。倘被告或訴訟關係人對該通訊監察譯文之真實性並不
    爭執，即無勘驗辨認其錄音聲音之調查必要性，法院於審判
    期日如已踐行提示監聽譯文供當事人辨認或告以要旨，使其
    表示意見等程序並為辯論者，其所為之訴訟程序即無不合。
    」（最高法院97年度臺上字第5940號判決意旨同此見解），
    本件採為證據之監聽譯文，其內容係有關證人姚進男、吳孟
    律、張文仁、楊東明、林順良、吳國賓及許志強使用電話，
    與被告許明哲、黃慧茹、張欽賀及黃亦生分別使用之門號00
    00000000、0000000000、0000000000及0000000000號之手機
    談論上揭海洛因、甲基安非他命之買賣事宜，係屬受監察人
    即被告等4 人進行本件犯罪行為之對話內容，並非所謂被告
    或被告以外之人於審判外之陳述，且經本院於審判期日調查
    證據時，並已踐行向被告等4 人提示或告以上揭監聽譯文要
    旨，使其表示意見等程序，被告等4 人及其辯護人均未表示
    意見，有審判筆錄可稽，是相關通訊監聽錄音內容與譯文均
    堪認屬真實，而均具有證據能力。
二、又按「被告以外之人於偵查中向檢察官所為陳述，除顯有不
    可信之情況者外，得為證據」，刑事訴訟法第159 條之1 第
    2 項定有明文。檢察官在偵查中對被告以外之人所為之偵查
    筆錄，性質上屬傳聞證據，惟刑事訴訟法規定檢察官代表國
    家偵查犯罪、實施公訴，依法其有訊問被告、證人及鑑定人
    之權，證人、鑑定人並須具結，而實務運作時，檢察官偵查
    中向被告以外之人所取得之陳述，原則上均能遵守法律規定
    ，不致違法取供，其可信度極高，職是，被告以外之人前於
    偵查中已具結而為證述，除反對該項供述具有證據能力之一
    方，已釋明「顯有不可信之情況」之理由外，不宜遽指該證
    人於偵查中之陳述不具證據能力。證人姚進男、吳孟律、張
    文仁、楊東明、林順良、吳國賓及許志強等人之檢察官訊問
    筆錄，均係檢察官令渠等以證人身分具結後所為之證述，有
    該證人等之結文附卷可稽，被告、辯護人均未提及檢察官在
    訊問時有不法取供之情形，亦未釋明上開證人之證述有何顯
    不可信之情況，依上開規定，上開證人等在檢察官偵訊時之
    證述筆錄，自得作為本案被告犯罪之證據使用。
三、查被告以外之人於審判外之陳述，雖不符刑事訴訟法第159
    條之1 至之4 等4 條規定，而經當事人於審判程序同意作為
    證據，法院審酌該陳述作成時之情況，認為適當者，亦得作
    為證據，又當事人、代理人或辯護人於法院調查證據時，知
    有第159 條第1 項不得為證據之情形，而未於言詞辯論終結
    前聲明異議者，視為有前項之同意。同法第159 條之5 第1
    項、第2 項定有明文。經查，除上開證人在檢察官面前之證
    述筆錄外，本判決後述引用被告以外之人於審判外之陳述，
    即上開證人等之警詢筆錄、警方之搜索扣押筆錄、扣押物品
    目錄表（詳警卷第161 頁至第165 頁、第176 頁至第181 頁
    、第189 頁至第192 頁），原則上均不得作為證據使用，惟
    被告等4 人及其辯護人在本院審理中均未於言詞辯論終結前
    聲明異議，本院審酌上開證據製作時之情況，並無違法不當
    之情事，認為以之作為證據應屬適當，揆諸前開規定，應認
    該等證據均例外具有證據能力。
四、傳聞法則乃對於被告以外之人於審判外之言詞或書面陳述，
    亦即針對被告以外之人於審判外以言詞或書面所為之供述證
    據而為之規範。本件之現場照片31張（詳警卷第166 頁至第
    175 頁、第182 頁至第187 頁），係執法人員於現場所拍，
    該等照片內容，係傳達拍攝時之現場情況，透過影像所傳達
    的情形與拍攝當時現場情形，在內容上的一致性，是透過科
    學、機械之方式，對於所拍攝內容所為忠實且正確之紀錄，
    拍攝影像並不存在人對現實情形的知覺、記憶所經常發生的
    表現錯誤，是認照片之性質係非供述證據，無傳聞法則之適
    用；而且拍攝行為所取得之證據及拍攝之目的，係為保全及
    蒐集犯罪現場情形之證據，尚無不法，復無證據證明上開照
    片有何偽造、變造或違法取得之情事，且與本案待證事實具
    有相當關聯性，該照片自有證據能力。
乙、實體部分：
一、認定被告等4 人本案犯罪事實所憑之證據及理由：
    上揭犯罪事實，業據被告許明哲、黃慧茹、張欽賀及黃亦生
    等4 人於偵查中及本院審理時均坦承不諱（詳見本院99年10
    月19日之審判筆錄第34頁、第36頁），核與證人姚進男、吳
    孟律、張文仁、楊東明、林順良、吳國賓及許志強等人於警
    詢及檢察官偵訊時之證述相符，又有被告等所持用門號為00
    00000000、0000000000、0000000000及0000000000號之通訊
    監察譯文（通訊監察書所附之卷、頁及通訊監察譯文內容均
    詳如附表貳所載）、警方之搜索扣押筆錄、扣押物品目錄表
    及現場照片31張附卷可稽，足以佐證被告等4 人上開任意性
    之自白與事實相符，而證人姚進男、吳孟律、張文仁、楊東
    明、林順良、吳國賓及許志強等人與被告等4 人間均無任何
    嫌隙或仇恨，實無甘冒觸犯偽證罪之風險而生任意誣陷他人
    之動機，足認前揭證人之證述均堪採信。綜上，本件事證已
    臻明確，被告等4 人之上揭犯行洵堪認定，應予依法論科。
二、論罪科刑之理由：
(一)、按海洛因、甲基安非他命分別係毒品危害防制條例第2 條第
    2 項第1 、2 款所列管之第一、二級毒品，不得非法持有、
    施用、轉讓及販賣。故核被告許明哲就上開犯罪事實一之(一)
    、(二)、(三)、(四)、(五)及二之(一)、(二)、(三)所為，均係犯毒品危害
    防制條例第4 條第2 項之販賣第二級毒品罪；被告黃慧茹就
    上開犯罪事實二之(一)、(二)、(三)所為，均係犯毒品危害防制條
    例第4 條第2 項之販賣第二級毒品罪；被告張欽賀就上開犯
    罪事實三之(一)、(二)、(四)及犯罪事實五所為，均係犯毒品危害
    防制條例第4 條第1 項之販賣第一級毒品罪；另其就上開犯
    罪事實三之(三)所為，係犯毒品危害防制條例第4 條第2 項之
    販賣第二級毒品罪；被告黃亦生就上開犯罪事實四之(一)、(二)
    、(三)、(四)、(五)、(六)、(七)所為，均係犯毒品危害防制條例第4
    條第2 項之販賣第二級毒品罪；另其就上開犯罪事實五所為
    ，係犯毒品危害防制條例第4 條第1 項之販賣第一級毒品罪
    。被告許明哲、黃慧茹就上開犯罪事實二之(一)、(二)、(三)間、
    被告張欽賀、黃亦生就上開犯罪事實五間之犯行，各有犯意
    之聯絡及行為之分擔，應分別論以共同正犯。又被告等4 人
    所犯上開犯行，犯意各別，行為可分，應予以分論併罰。
(二)、被告等4 人於偵查、審判中對其本案所犯之所有違反毒品危
    害防制條例第4 條第1 項、第2 項之販賣第一級、第二級毒
    品罪均自白，均依毒品危害防制條例第17條第2 項之規定，
    各減輕其刑。另按毒品危害防制條例第4 條第1 項、第2 項
    之販賣第一級毒品罪、販賣第二級毒品罪，法定刑分別為「
    死刑」或「無期徒刑」、「無期徒刑」或「七年以上有期徒
    刑」，刑度甚重。若不分犯罪情節輕重，概處以上開刑責，
    難免輕重失衡，倘有情輕法重情形，於裁判時自得適用刑法
    第59條酌量減輕其刑，以避免過嚴之刑罰，此參之司法院大
    法官釋字第263 號解釋文自明。亦即，法院為避免刑罰過於
    嚴苛，於情輕法重之情況下，應合目的性裁量而有適用刑法
    第59條酌量減輕被告刑度之義務。又適用刑法第59條酌量減
    輕其刑時，並不排除同法第57條所列舉10款事由之審酌，此
    有最高法院70年度第6 次刑事庭會議決議參照。本院考量被
    告等4 人之上揭犯罪，販賣之數量不多，所得亦少，販售之
    對象僅有數人之情況，然販賣第一級、第二級毒品之法定刑
    甚重，已如上所述，依本件實際犯罪之情狀而言，非無顯可
    憫恕之處，且若未依刑法第59條規定酌減其刑，實無從與大
    量販毒之毒梟惡行有所區隔，是其犯罪情狀在客觀上足以引
    起一般人之同情，有情輕法重之虞，而認為如量處減輕其刑
    後之最低度刑，猶嫌過重，顯屬情輕法重，實有傷一般國民
    對於法律之情感，故參酌前情，再依刑法第59條之規定，均
    酌減其刑，並遞減之。爰審酌被告等4 人明知海洛因及甲基
    安非他命分別為毒品危害防制條例所列管之第一級、第二級
    毒品，竟意圖牟利而為上開犯行，嚴重影響國民身心健康；
    惟於犯本案前，無前科，素行尚可，此有臺灣高等法院被告
    前案紀錄表附卷可憑，本案上揭犯行，販賣之數量不多，所
    得亦少，販售之對象僅有數人，其犯案情節非罪大惡極，又
    於偵、審中均坦承犯行，配合調查，已有悔意之犯後態度，
    及其每次販毒所得之多寡，暨其犯罪之動機、目的、手段等
    一切情狀，分別量處如主文所示之刑，並依法定其應執行之
    刑如主文。
(三)、又被告黃慧茹前未曾因故意犯罪受有期徒刑以上刑之宣告，
    此有前開臺灣高等法院被告前案紀錄表在卷可參，其因被告
    即其夫許明哲販毒營利，一時失慮，而共同販毒，致罹刑章
    ，其販毒僅有3 次，所得僅為2200元，且犯後已有悔意，本
    院因此認為被告黃慧茹經此教訓，當知所警惕，而無再犯之
    虞，而認對其所宣告之刑以暫不執行為適當，爰依刑法第74
    條第1 項第1 款之規定，併宣告緩刑5 年，以啟自新。
(四)、被告張欽賀雖主張其有供出毒品來源，應得依毒品危害防制
    條例第17條第1 項之規定，再遞減其刑，惟依該條項之規定
    ，尚須因而查獲其他正犯或共犯，始得依此減輕或免除其刑
    ，而經本院向承辦之臺灣雲林地方法院檢察署函查結果，被
    告張欽賀雖有供出綽號「阿賢」之男子供檢察署查辦，但尚
    在偵辦中，尚未破獲等情，有臺灣雲林地方法院檢察署回函
    附卷可查（詳本院卷第93頁），故不符上開條項減輕、免除
    其刑之規定，而不予遞減其刑，附此敘明之。
(五)、沒收部分：
１、按犯毒品危害防制條例第4 條至第9 條、第12條、第13條或
    第14條第1 項、第2 項之罪者，其供犯罪所用或因犯罪所得
    之財物，均沒收之，如全部或一部不能沒收時，追徵其價額
    或以其財產抵償之，毒品危害防制條例第19條第1 項定有明
    文。此規定係採相對義務沒收主義，凡供犯罪所用或因犯罪
    所得之財物，且屬犯人所有者，均應宣告沒收。又共同正犯
    之犯罪所得為現款時，因係合併計算，且於全部或一部不能
    沒收時，以其財產抵償之，為避免執行時發生重複沒收、抵
    償之情形，故各共同正犯之間係採連帶沒收主義，於裁判時
    應諭知連帶沒收，不得就全體共同正犯之總所得，對各該共
    同正犯分別重複諭知沒收。依此，本件被告等4 人未扣案販
    毒所得金錢之沒收，詳述如下：
(1)、被告許明哲所犯犯罪事實欄一之(一)、(二)、(三)、(四)、(五)部分，
    其犯罪所得分別為1000元、1000元、500 元、1000元、2000
    元，合計5500元（分別如附表壹之一所示），雖未扣案，然
    依上開說明及毒品危害防制條例第19條第1 項之規定，應分
    別在其所犯各罪主文下宣告沒收，如全部或一部不能沒收時
    ，以被告許明哲之財產抵償之（因本件犯罪所得之金錢，為
    本國貨幣即新臺幣，因其本身即為我國現行貨幣價值之表示
    ，自不發生追徵其價額之問題，此有最高法院92年度臺上字
    第5872號判決可資參考）；另其與被告黃慧茹共同所犯犯罪
    事實欄二之(一)、(二)、(三)部分，其犯罪所得分別為500 元、70
    0 元（約定價金雖為1000元，但其中300 元未能收取，未收
    取之300 元，不符沒收之規定，而不沒收）、1000元，合計
    2200元（分別如附表壹之二所示），亦未扣案，應分別與黃
    慧茹，在其所犯各罪主文下宣告連帶沒收，如全部或一部不
    能沒收時，以其財產與黃慧茹之財產連帶抵償之。
(2)、被告黃慧茹與被告許明哲共同所犯犯罪事實欄二之(一)、(二)、
    (三)部分，其犯罪所得分別為500 元、700 元（約定價金雖為
    1000元，但其中300 元未能收取，未收取之300 元，不符沒
    收之規定，而不沒收）、1000元，合計2200元（分別如附表
    壹之二所示），亦未扣案，應分別與許明哲，在其所犯各罪
    主文下宣告連帶沒收，如全部或一部不能沒收時，以其財產
    與許明哲之財產連帶抵償之。
(3)、被告張欽賀所犯犯罪事實欄三之(一)、(二)、(三)、(四)部分，其犯
    罪所得分別為500 元、500 元、3000元、500 元，合計4500
    元（分別如附表壹之三之(一)、(二)、(四)、(三)所示，其中後二行
    為，因製表方便，將順序互調），雖未扣案，然依上開說明
    及毒品危害防制條例第19條第1 項之規定，應分別在其所犯
    各罪主文下宣告沒收，如全部或一部不能沒收時，以被告張
    欽賀之財產抵償之（因本件犯罪所得之金錢，為本國貨幣即
    新臺幣，因其本身即為我國現行貨幣價值之表示，自不發生
    追徵其價額之問題，此有最高法院92年度臺上字第5872號判
    決可資參考）；另其與被告黃亦生共同所犯犯罪事實欄五之
    部分，其犯罪所得為500 元（如附表壹之五所示），亦未扣
    案，應分別與被告黃亦生，在其所犯該罪主文項下宣告連帶
    沒收，如全部或一部不能沒收時，以其財產與被告黃亦生之
    財產連帶抵償之。
(4)、被告黃亦生所犯犯罪事實欄一之(一)、(二)、(三)、(四)、(五)、(六)、
    (七)部分，其犯罪所得分別為2500元、2500元、2500元、1000
    元、2500元、1000元、2500元，合計14500 元（分別如附表
    壹之四之(一)、(二)、(三)、(四)、(五)、(六)、(七)所示），雖未扣案，
    然依上開說明及毒品危害防制條例第19條第1 項之規定，應
    分別在其所犯各罪主文項下宣告沒收，如全部或一部不能沒
    收時，以被告黃亦生之財產抵償之（因本件犯罪所得之金錢
    ，為本國貨幣即新臺幣，因其本身即為我國現行貨幣價值之
    表示，自不發生追徵其價額之問題，此有最高法院92年度臺
    上字第5872號判決可資參考）；另其與被告張欽賀共同所犯
    犯罪事實欄五之部分，其犯罪所得為500 元（如附表壹之五
    所示），亦未扣案，應與被告張欽賀，在其所犯該罪主文項
    下宣告連帶沒收，如全部或一部不能沒收時，以其財產與被
    告張欽賀之財產連帶抵償之。
２、按毒品危害防制條例第19條第1 項規定，性質上係沒收之補
    充規定。其屬於本條所定沒收之標的，如得以直接沒收者，
    判決主文僅宣告沒收即可，不生「追徵其價額」或「以其財
    產抵償之」問題，須沒收標的全部或一部不能沒收時，始生
    「追徵其價額」或「以其財產抵償之」選項問題。而「追徵
    其價額」或「以財產抵償之」係屬兩種選項，分別係針對現
    行貨幣以外之其他財產與現行貨幣而言。本規定所稱「追徵
    其價額」者，係指所沒收之物為金錢以外之其他財物而無法
    沒收時，因其實際價值不確定，應追徵其價額，使其繳納與
    原物相當之價額，並無以其財產抵償之問題。倘嗣後追徵其
    金錢價額，不得結果而須以其財產抵償者，要屬行政執行機
    關依強制執行之法律之執行問題，即無不能執行之情形，自
    毋庸諭知「或以其財產抵償之」。如不能沒收之沒收標的為
    金錢時，因價值確定，判決主文直接宣告「以其財產抵償之
    」即可，不發生追徵價額之問題（最高法院99年度第5 次刑
    事庭會議決議參照）。扣案如附表參之二、編號(一)之3 所示
    之UTEC牌雙卡手機（有搭配被告黃亦生向朋友綽號「大頭」
    借用之門號0000000000號、及向其妻李宜芳借用之門號0000
    000000號SIM 卡各1 枚使用之手機，該2 枚SIM 卡非被告黃
    亦生所有，業據被告黃亦生於本院審理時供述甚明，故該2
    枚SIM 卡既非被告黃亦生所有，即不符沒收之要件，而不得
    沒收）1 支，係供被告黃亦生所犯附表壹之四(一)、(二)、(三)、
    (四)、(五)、(六)、(七)之販毒犯行聯絡所用之物（指該手機1 支，
    不含搭配使用之SIM 卡2 枚），應依毒品危害防制條例第19
    條第1 項規定，分別在被告黃亦生所犯各罪主文項下宣告沒
    收，因其已扣案，而得以直接沒收，故本件僅宣告沒收即可
    ，不生「追徵其價額」或「以其財產抵償之」問題。另被告
    許明哲未扣案之酷派牌（COOLPAI ）白色手機（含門號0000
    000000號SIM 卡1 枚）1 支（該手機及門號均為被告許明哲
    所有，業據被告許明哲於本院審理時供述甚明），係供被告
    許明哲附表壹之一(一)、(二)、(三)、(四)、(五)之販毒犯行聯絡所用
    之物，應依毒品危害防制條例第19條第1 項規定，分別在被
    告許明哲所犯各罪主文項下宣告沒收，又上揭酷派牌（COOL
    PAI ）白色手機（含門號0000000000號SIM 卡1 枚）1 支，
    亦係供被告許明哲與被告黃慧茹附表壹之二(一)、(二)、(三)之共
    同販毒犯行聯絡所用之物，應依毒品危害防制條例第19條第
    1 項規定，分別在被告許明哲與被告黃慧茹所犯各罪主文項
    下宣告沒收，且因其未扣案，有全部或一部不能沒收之問題
    ，故應一併宣告如全部或一部不能沒收時，追徵其價額。又
    被告張欽賀未扣案之不詳牌子白色手機（含門號0000000000
    號SIM 卡1 枚）1 支（該手機及門號均為被告張欽賀所有，
    業據被告張欽賀於本院審理時供述甚明），係供被告張欽賀
    附表壹之三(一)、(二)、(三)、(四)之販毒犯行聯絡所用之物，應依
    毒品危害防制條例第19條第1 項規定，分別在被告張欽賀所
    犯各罪主文項下宣告沒收，又上揭不詳牌子白色手機（含門
    號0000000000號SIM 卡1 枚）1 支，亦係供被告張欽賀與被
    告黃亦生附表壹之五之共同販毒犯行聯絡所用之物，應依毒
    品危害防制條例第19條第1 項規定，在被告張欽賀與被告黃
    亦生所犯該罪主文項下宣告沒收，且因其未扣案，有全部或
    一部不能沒收之問題，故應一併宣告如全部或一部不能沒收
    時，追徵其價額。
３、又以營利為目的販入毒品，經多次販賣後，持有剩餘毒品被
    查獲，其各次販賣毒品行為，固應併合處罰。但該持有剩餘
    毒品之低度行為，應僅為最後一次販賣毒品之高度行為所吸
    收，不另論罪。故就該查獲之剩餘毒品，祇能於最後一次之
    販賣毒品罪宣告沒收銷燬，不得於各次販賣毒品罪均宣告沒
    收銷燬（最高法院99年度臺上字第3193號判決意旨可資參考
    ）。扣案如附表參之三、編號(一)、(二)及附表參之二、編號(二)
    所示之物，分別含有第一級毒品海洛因、第二級毒品甲基安
    非他命成分，有法務部調查局濫用藥物實驗室99年10月25日
    調科壹字第09923023790 號鑑定書、憲兵司令部刑事鑑識中
    心99年11月3 日憲直刑鑑字第0990002147號鑑定書各1 份附
    卷可憑（詳本院卷第95頁、第110 頁），應依毒品危害防制
    條例第18條第1 項前段，分別於被告張欽賀最後一次販賣第
    一級、第二級毒品犯行（即附表壹之三、編號(三)及編號(四)部
    分），及被告黃亦生最後一次販賣第二級毒品犯行（即附表
    壹之四編號(七)部分）主文項下宣告沒收銷燬之。
４、扣案如附表參之一、編號(三)所示之電子磅秤1 臺、編號(九)所
    示之塑膠分裝鏟2 支，均係被告許明哲所有、另扣案如附表
    參之三、編號(三)所示之電子磅秤1 臺、編號(六)所示之塑膠（
    分裝）鏟管2 支，則均係被告張欽賀所有，且均係供販毒秤
    重分裝毒品所用，業據其2 人於本院審理時供述甚明，均應
    依毒品危害防制條例第19條第1 項之規定於被告等4 人各罪
    主文項下宣告沒收。另扣案如附表參之一、編號(七)所示之夾
    鏈袋4 包，為被告許明哲所有預備供販賣分裝毒品所用之物
    、扣案如附表參之二、編號(四)所示之分裝（夾鏈）袋8 包，
    為被告黃亦生所有預備供販賣分裝毒品所用之物、扣案如附
    表參之三、編號(五)所示之分裝（夾鏈）袋9 包、編號(四)所示
    之注射針筒12支，均為被告張欽賀所有預備供販賣分裝毒品
    、販賣毒品贈送購毒者以便其施用毒品所用之物，均依刑法
    第38條第1 項第2 款規定，於各該被告各該犯罪主文項下宣
    告沒收。
５、再沒收係屬從刑，倘無主刑，即無所附麗。案內扣押之其他
    證物，縱屬違禁物，既與判決所認定之犯罪無關，即不能於
    該犯罪諭知之主刑項下，併予宣告沒收無關之違禁物，至檢
    察官應否以另案聲請單獨宣告沒收，要屬另外問題，不容混
    淆（最高法院97年度臺非字第582 號判決意旨參照）。本件
    扣案之其他違禁物（如本案扣案如附表參之一、編號(一)海洛
    因毒品係供被告許明哲個人施用，與其販賣第二級毒品甲基
    安非他命無關）或物品，均與被告等4 人本件之販賣毒品犯
    行無關，依上開說明，自不能一併宣告沒收。
據上論斷，依刑事訴訟法第299 條第1 項，毒品危害防制條例第
4 條第1 項、第2 項、第17條第2 項、第18條第1 項前段、第19
條第1 項，刑法第11條、第28條、第59條、第74條第1 項第1 款
、第51條第5 款、第38條第1 項第2 款，判決如主文。
本案經檢察官江柏青到庭執行職務。
中    華    民    國    99    年    12    月    15    日
                  刑事第五庭  審判長法  官  吳基華
                                    法  官  段奇琬
                                    法  官  張文俊
以上正本證明與原本無異。
如不服本判決，應於收受送達後10日內，向本院提出上訴書狀，
並應敘述具體理由；其未敘述上訴理由者，應於上訴期間屆滿後
20日內，向本院補提理由書（均須按他造當事人之人數附繕本）
，「切勿逕送上級法院」。
                                    書記官  金雅芳
中    華    民    國    99    年    12    月    15    日
附錄本案論罪科刑法條全文：
毒品危害防制條例第4條
製造、運輸、販賣第一級毒品者，處死刑或無期徒刑；處無期徒
刑者，得併科新臺幣二千萬元以下罰金。
製造、運輸、販賣第二級毒品者，處無期徒刑或七年以上有期徒
刑，得併科新臺幣一千萬元以下罰金。
製造、運輸、販賣第三級毒品者，處五年以上有期徒刑，得併科
新臺幣七百萬元以下罰金。
製造、運輸、販賣第四級毒品者，處三年以上十年以下有期徒刑
，得併科新臺幣三百萬元以下罰金。
製造、運輸、販賣專供製造或施用毒品之器具者，處一年以上七
年以下有期徒刑，得併科新臺幣一百萬元以下罰金。
前五項之未遂犯罰之。
【附表壹】
【一：被告許明哲所犯犯罪事實、罪名及處罰一覽表】
┌─────────────────────────────────┐
│被告許明哲販賣第二級毒品甲基安非他命部分（本件判決書犯罪事實欄一(一)│
│至(五)）                                                            │
├─┬─┬──┬──┬───────────┬───────────┤
│編│交│販賣│販賣│販賣毒品之方式        │罪名及處罰            │
│號│易│時間│地點│                      │                      │
│  │對│    │    │                      │                      │
│  │象│    │    │                      │                      │
├─┼─┼──┼──┼───────────┼───────────┤
│(一)│姚│99年│雲林│許明哲於99年5 月14日15│許明哲販賣第二級毒品，│
│  │進│5 月│縣東│時23分57秒至15時37分41│處有期徒刑壹年拾月，未│
│  │男│14日│勢鄉│秒許以行動電話門號    │扣案之販賣毒品所得新臺│
│  │  │    │東南│0000-000000 號之行動電│幣壹仟元沒收，如全部或│
│  │  │    │村內│話與姚進男通話後（通話│一部不能沒收時，以其財│
│  │  │    │環西│內容詳如附表貳、一、編│產抵償之；未扣案之酷派│
│  │  │    │路  │號(一)所示），在許明哲位│牌（COOLPAI ）白色手機│
│  │  │    │135 │於雲林縣東勢鄉東南村內│（含門號0000000000號  │
│  │  │    │號之│環西路135 號之住處隔壁│SIM 卡壹枚）壹支沒收，│
│  │  │    │住處│，以新臺幣（下同）    │如全部或一部不能沒收時│
│  │  │    │隔壁│1,000 元之價格，販賣數│，追徵其價額；扣案之電│
│  │  │    │    │量不詳之第二級毒品甲基│子秤壹台、夾鍊袋肆包、│
│  │  │    │    │安非他命予姚進男。    │塑膠分裝鏟貳支，均沒收│
│  │  │    │    │                      │。                    │
├─┼─┼──┼──┼───────────┼───────────┤
│(二)│吳│99年│雲林│許明哲於99年5 月14日15│許明哲販賣第二級毒品，│
│  │孟│5 月│縣四│時26分19秒至15時39分34│處有期徒刑壹年拾月，未│
│  │律│14日│湖鄉│秒許以行動電話門號    │扣案之販賣毒品所得新臺│
│  │  │    │往東│0000-000000 號之行動電│幣壹仟元沒收，如全部或│
│  │  │    │勢鄉│話與吳孟律通話後（通話│一部不能沒收時，以其財│
│  │  │    │某產│內容詳如附表貳、一、編│產抵償之；未扣案之酷派│
│  │  │    │業道│號(二)所示），在雲林縣四│牌（COOLPAI ）白色手機│
│  │  │    │路  │湖鄉往東勢鄉○○○道路│（含門號0000000000號  │
│  │  │    │    │，以1,000 元之價格，販│SIM 卡壹枚）壹支沒收，│
│  │  │    │    │賣數量不詳之第二級毒品│如全部或一部不能沒收時│
│  │  │    │    │甲基安非他命予吳孟律。│，追徵其價額；扣案之電│
│  │  │    │    │                      │子秤壹台、夾鍊袋肆包、│
│  │  │    │    │                      │塑膠分裝鏟貳支，均沒收│
│  │  │    │    │                      │。                    │
├─┼─┼──┼──┼───────────┼───────────┤
│(三)│張│99年│雲林│許明哲於99年5 月24日13│許明哲販賣第二級毒品，│
│  │文│5 月│縣東│時2 分15秒許以行動電話│處有期徒刑壹年拾月，未│
│  │仁│24日│勢鄉│門號0000-000000 號之行│扣案之販賣毒品所得新臺│
│  │  │    │某加│動電話與張文仁通話後（│幣伍佰元沒收，如全部或│
│  │  │    │油站│通話內容詳如附表貳、一│一部不能沒收時，以其財│
│  │  │    │    │、編號(四)所示），在雲林│產抵償之；未扣案之酷派│
│  │  │    │    │縣東勢鄉某加油站，以  │牌（COOLPAI ）白色手機│
│  │  │    │    │500 元之價格，販賣數量│（含門號0000000000號  │
│  │  │    │    │不詳之第二級毒品甲基安│SIM 卡壹枚）壹支沒收，│
│  │  │    │    │非他命予張文仁。      │如全部或一部不能沒收時│
│  │  │    │    │                      │，追徵其價額；扣案之電│
│  │  │    │    │                      │子秤壹台、夾鍊袋肆包、│
│  │  │    │    │                      │塑膠分裝鏟貳支，均沒收│
│  │  │    │    │                      │。                    │
├─┼─┼──┼──┼───────────┼───────────┤
│(四)│楊│99年│雲林│許明哲於99年5 月31日2 │許明哲販賣第二級毒品，│
│  │東│5 月│縣東│時0 分27秒許以行動電話│處有期徒刑壹年拾月，未│
│  │明│31日│勢鄉│門號0000-000000 號之行│扣案之販賣毒品所得新臺│
│  │  │    │東南│動電話與楊東明通話後（│幣壹仟元沒收，如全部或│
│  │  │    │村內│通話內容詳如附表貳、二│一部不能沒收時，以其財│
│  │  │    │環西│、編號(五)所示），在許明│產抵償之；未扣案之酷派│
│  │  │    │路  │哲上開住處門口之信封口│牌（COOLPAI ）白色手機│
│  │  │    │135 │附近，以1000元之價格，│（含門號0000000000號  │
│  │  │    │號住│販賣數量不詳之第二級毒│SIM 卡壹枚）壹支沒收，│
│  │  │    │處門│品甲基安非他命予楊東明│如全部或一部不能沒收時│
│  │  │    │口之│。                    │，追徵其價額；扣案之電│
│  │  │    │信封│                      │子秤壹台、夾鍊袋肆包、│
│  │  │    │口附│                      │塑膠分裝鏟貳支，均沒收│
│  │  │    │近  │                      │。                    │
├─┼─┼──┼──┼───────────┼───────────┤
│(五)│吳│99年│雲林│許明哲於99年6 月27日12│許明哲販賣第二級毒品，│
│  │孟│6 月│縣東│時20分23秒至14時27分28│處有期徒刑貳年，未扣案│
│  │律│27日│勢鄉│秒許以行動電話門號    │之販賣毒品所得新臺幣貳│
│  │  │    │東勢│0000-000000 號之行動電│仟元沒收，如全部或一部│
│  │  │    │國小│話與吳孟律通話後（通話│不能沒收時，以其財產抵│
│  │  │    │附近│內容詳如附表貳、一、編│償之；未扣案之酷派牌（│
│  │  │    │之產│號(三)所示），在雲林縣東│COOLPAI ）白色手機（含│
│  │  │    │業道│勢鄉東勢國小附近之產業│門號0000000000號SIM 卡│
│  │  │    │路  │道路，以2000元之價格，│壹枚）壹支沒收，如全部│
│  │  │    │    │販賣數量不詳之第二級毒│或一部不能沒收時，追徵│
│  │  │    │    │品甲基安非他命予吳孟律│其價額；扣案之電子秤壹│
│  │  │    │    │。                    │台、夾鍊袋肆包、塑膠分│
│  │  │    │    │                      │裝鏟貳支，均沒收。    │
│  │  │    │    │                      │                      │
└─┴─┴──┴──┴───────────┴───────────┘
【二：被告許明哲、黃慧茹共同所犯犯罪事實、罪名及處罰一覽
 表】
┌─────────────────────────────────┐
│被告許明哲、黃慧茹共同販賣第二級毒品甲基安非他命部分（本件判決書犯│
│罪事實欄二(一)至(三)）                                                │
├─┬─┬──┬──┬───────────┬───────────┤
│編│交│販賣│販賣│販賣毒品之方式        │罪名及處罰            │
│號│易│時間│地點│                      │                      │
│  │對│    │    │                      │                      │
│  │象│    │    │                      │                      │
├─┼─┼──┼──┼───────────┼───────────┤
│(一)│楊│99年│雲林│黃慧茹於99年5 月18日4 │許明哲、黃慧茹共同販賣│
│  │東│5 月│縣東│時7 分41秒至4 時12分56│第二級毒品，許明哲處有│
│  │明│18日│勢鄉│秒許以行動電話門號    │期徒刑壹年拾月，黃慧茹│
│  │  │    │東南│0000-000000 號之行動電│處有期徒刑壹年玖月，未│
│  │  │    │村內│話與楊東明通話後（通話│扣案之共同販賣毒品所得│
│  │  │    │環西│內容詳如附表貳、二、編│新臺幣伍佰元連帶沒收，│
│  │  │    │路  │號(一)所示），由許明哲指│如全部或一部不能沒收時│
│  │  │    │135 │示黃慧茹在其上開住處門│，以其二人財產連帶抵償│
│  │  │    │號住│口之信封口附近，以500 │之；未扣案之酷派牌（  │
│  │  │    │處門│元之價格，販賣數量不詳│COOLPAI ）白色手機（含│
│  │  │    │口之│之第二級毒品甲基安非他│門號0000000000號SIM 卡│
│  │  │    │信封│命予楊東明。          │壹枚）壹支沒收，如全部│
│  │  │    │口附│                      │或一部不能沒收時，追徵│
│  │  │    │近  │                      │其價額；扣案之電子秤壹│
│  │  │    │    │                      │台、夾鍊袋肆包、塑膠分│
│  │  │    │    │                      │裝鏟貳支，均沒收。    │
│  │  │    │    │                      │                      │
├─┤  ├──┤    ├───────────┼───────────┤
│(二)│  │99年│    │黃慧茹於99年5 月26日3 │許明哲、黃慧茹共同販賣│
│  │  │5 月│    │時20分30秒許以行動電話│第二級毒品，許明哲處有│
│  │  │26日│    │門號0000-000000 號之行│期徒刑壹年拾月，黃慧茹│
│  │  │    │    │動電話與楊東明通話後（│處有期徒刑壹年玖月，未│
│  │  │    │    │通話內容詳如附表貳、二│扣案之共同販賣毒品所得│
│  │  │    │    │、編號(二)所示），由許明│新臺幣柒佰元連帶沒收，│
│  │  │    │    │哲指示黃慧茹在其住處門│如全部或一部不能沒收時│
│  │  │    │    │口之信封口附近，以1000│，以其二人財產連帶抵償│
│  │  │    │    │元之價格，販賣數量不詳│之；未扣案之酷派牌（  │
│  │  │    │    │之第二級毒品甲基安非他│COOLPAI ）白色手機（含│
│  │  │    │    │命予楊東明，但因楊東明│門號0000000000號SIM 卡│
│  │  │    │    │只給700 元，其餘300 元│壹枚）壹支沒收，如全部│
│  │  │    │    │並未收到。            │或一部不能沒收時，追徵│
│  │  │    │    │                      │其價額；扣案之電子秤壹│
│  │  │    │    │                      │台、夾鍊袋肆包、塑膠分│
│  │  │    │    │                      │裝鏟貳支，均沒收。    │
│  │  │    │    │                      │                      │
├─┼─┼──┼──┼───────────┼───────────┤
│(三)│吳│99年│雲林│黃慧茹於99年6 月16日16│許明哲、黃慧茹共同販賣│
│  │孟│6 月│縣四│時14分40秒至16時29分34│第二級毒品，許明哲處有│
│  │律│16日│湖鄉│秒許以行動電話門號    │期徒刑壹年拾月，黃慧茹│
│  │  │    │往東│0000-000000 號之行動電│處有期徒刑壹年玖月，未│
│  │  │    │勢鄉│話與吳孟律通話談妥安非│扣案之共同販賣毒品所得│
│  │  │    │某產│他命交易事宜後（通話內│新臺幣壹仟元連帶沒收，│
│  │  │    │業道│容詳如附表貳、二、編號│如全部或一部不能沒收時│
│  │  │    │路  │(三)所示），由許明哲在雲│，以其二人財產連帶抵償│
│  │  │    │    │林縣四湖鄉往東勢鄉某產│之；未扣案之酷派牌（  │
│  │  │    │    │業道路，以1000元之價格│COOLPAI ）白色手機（含│
│  │  │    │    │，販賣數量不詳之第二級│門號0000000000號SIM 卡│
│  │  │    │    │毒品甲基安非他命予吳孟│壹枚）壹支沒收，如全部│
│  │  │    │    │律。                  │或一部不能沒收時，追徵│
│  │  │    │    │                      │其價額；扣案之電子秤壹│
│  │  │    │    │                      │台、夾鍊袋肆包、塑膠分│
│  │  │    │    │                      │裝鏟貳支，均沒收。    │
│  │  │    │    │                      │                      │
└─┴─┴──┴──┴───────────┴───────────┘
【三：被告張欽賀所犯犯罪事實、罪名及處罰一覽表】
┌─────────────────────────────────┐
│被告張欽賀販賣第一、二級毒品海洛因、甲基安非他命部分（本件判決書犯│
│罪事實欄三(一)至(四)，其中(三)、(四)，因製表方便，而將其順序互調）        │
├─┬─┬──┬──┬───────────┬───────────┤
│編│交│販賣│販賣│販賣毒品之方式        │罪名及處罰            │
│號│易│時間│地點│                      │                      │
│  │對│    │    │                      │                      │
│  │象│    │    │                      │                      │
├─┼─┼──┼──┼───────────┼───────────┤
│(一)│林│99年│雲林│張欽賀於99年5 月15日20│張欽賀販賣第一級毒品，│
│  │順│5 月│縣麥│時43分31秒至21時6 分18│處有期徒刑柒年捌月，未│
│  │良│15日│寮鄉│秒許以行動電話門號    │扣案之販賣毒品所得新臺│
│  │  │    │之某│0000-000000 號之行動電│幣伍佰元沒收，如全部或│
│  │  │    │紅色│話與林順良通話後約10分│一部不能沒收時，以其財│
│  │  │    │橋樑│鐘（通話內容詳如附表貳│產抵償之；未扣案之不詳│
│  │  │    │處  │、三、編號(一)所示），在│牌子白色手機（含門號  │
│  │  │    │    │雲林縣麥寮鄉之某紅色橋│0000000000號SIM 卡壹枚│
│  │  │    │    │樑處，以500 元之價格，│）壹支沒收，如全部或一│
│  │  │    │    │販賣數量不詳之第一級毒│部不能沒收時，追徵其價│
│  │  │    │    │品海洛因予林順良。    │額；扣案之電子秤壹台、│
│  │  │    │    │                      │注射針筒拾貳支、分裝夾│
│  │  │    │    │                      │鍊袋玖包、塑膠分裝鏟管│
│  │  │    │    │                      │柒支，均沒收。        │
├─┤  ├──┼──┼───────────┼───────────┤
│(二)│  │99年│雲林│張欽賀於99年5 月15日21│張欽賀販賣第一級毒品，│
│  │  │5 月│縣馬│時15分2 秒至22時16分33│處有期徒刑柒年捌月，未│
│  │  │15日│鳴山│秒許以行動電話門號    │扣案之販賣毒品所得新臺│
│  │  │    │前廣│0000-000000 號之行動電│幣伍佰元沒收，如全部或│
│  │  │    │場處│話與林順良通話後約10分│一部不能沒收時，以其財│
│  │  │    │    │鐘（通話內容詳如附表貳│產抵償之；未扣案之不詳│
│  │  │    │    │、三、編號(二)所示），在│牌子白色手機（含門號  │
│  │  │    │    │雲林縣馬鳴山前廣場處，│0000000000號SIM 卡壹枚│
│  │  │    │    │以500 元之價格，販賣數│）壹支沒收，如全部或一│
│  │  │    │    │量不詳之第一級毒品海洛│部不能沒收時，追徵其價│
│  │  │    │    │因予林順良。          │額；扣案之電子秤壹台、│
│  │  │    │    │                      │注射針筒拾貳支、分裝夾│
│  │  │    │    │                      │鍊袋玖包、塑膠分裝鏟管│
│  │  │    │    │                      │柒支，均沒收。        │
├─┤  ├──┼──┼───────────┼───────────┤
│(三)│  │99年│雲林│張欽賀於99年6 月1 日6 │張欽賀販賣第一級毒品，│
│  │  │6 月│縣麥│時51分至7 時36分許以行│處有期徒刑柒年捌月，扣│
│  │  │1 日│寮鄉│動電話門號0000-000000 │案純質淨重貳點貳參公克│
│  │  │    │之某│號之行動電話與林順良通│之第一級毒品海洛因參包│
│  │  │    │薑母│話後約30分鐘（通話內容│均沒收銷燬，未扣案之販│
│  │  │    │鴨店│詳如附表貳、三、編號(三)│賣毒品所得新臺幣伍佰元│
│  │  │    │門口│所示），在雲林縣麥寮鄉│沒收，如全部或一部不能│
│  │  │    │處  │之某薑母鴨店門口處，以│沒收時，以其財產抵償之│
│  │  │    │    │500 元之價格，販賣數量│；未扣案之不詳牌子白色│
│  │  │    │    │不詳之第一級毒品海洛因│手機（含門號0000000000│
│  │  │    │    │予林順良。            │號SIM 卡壹枚）壹支沒收│
│  │  │    │    │                      │，如全部或一部不能沒收│
│  │  │    │    │                      │時，追徵其價額；扣案之│
│  │  │    │    │                      │電子秤壹台、注射針筒拾│
│  │  │    │    │                      │貳支、分裝夾鍊袋玖包、│
│  │  │    │    │                      │塑膠分裝鏟管柒支，均沒│
│  │  │    │    │                      │收。                  │
├─┼─┼──┼──┼───────────┼───────────┤
│(四)│吳│99年│吳國│張欽賀於99年5 月25日11│張欽賀販賣第二級毒品，│
│  │國│5 月│賓住│時52分41秒至13時2 分56│處有期徒刑貳年，扣案驗│
│  │賓│25日│處外│秒許以行動電話門號    │餘淨重參點肆陸捌玖公克│
│  │、│    │之某│0000-000000 號之行動電│之第二級毒品甲基安非他│
│  │曾│    │統一│話與吳國賓通話後約1 至│命貳包均沒收銷燬，未扣│
│  │孟│    │超商│2 小時（通話內容詳如附│案之販賣毒品所得新臺幣│
│  │學│    │處  │表貳、三、編號(四)所示）│參仟元沒收，如全部或一│
│  │  │    │    │，在吳國賓住處外之某統│部不能沒收時，以其財產│
│  │  │    │    │一超商處，以3000元之價│抵償之；未扣案之不詳牌│
│  │  │    │    │格，販賣數量不詳之第二│子白色手機（含門號    │
│  │  │    │    │級毒品甲基安非他命予吳│0000000000號SIM 卡壹枚│
│  │  │    │    │國賓及曾孟學。        │）壹支沒收，如全部或一│
│  │  │    │    │                      │部不能沒收時，追徵其價│
│  │  │    │    │                      │額；扣案之電子秤壹台、│
│  │  │    │    │                      │注射針筒拾貳支、分裝夾│
│  │  │    │    │                      │鍊袋玖包、塑膠分裝鏟管│
│  │  │    │    │                      │柒支，均沒收。        │
└─┴─┴──┴──┴───────────┴───────────┘
【四：被告黃亦生所犯犯罪事實、罪名及處罰一覽表】
┌─────────────────────────────────┐
│被告黃亦生販賣第二級毒品甲基安非他命部分（本件判決書犯罪事實欄四(一)│
│至(七)）                                                            │
├─┬─┬──┬──┬───────────┬───────────┤
│編│交│販賣│販賣│販賣毒品之方式        │罪名及處罰            │
│號│易│時間│地點│                      │                      │
│  │對│    │    │                      │                      │
│  │象│    │    │                      │                      │
├─┼─┼──┼──┼───────────┼───────────┤
│(一)│許│99年│雲林│黃亦生於99年7 月15日18│黃亦生販賣第二級毒品，│
│  │志│7 月│縣麥│時58分15秒至19時13分48│處有期徒刑貳年，未扣案│
│  │強│15日│寮鄉│秒許以行動電話門號    │之販賣毒品所得新臺幣貳│
│  │  │    │之某│0000000000號之行動電話│仟伍佰元沒收，如全部或│
│  │  │    │紅色│與許志強通話後約20分鐘│一部不能沒收時，以其財│
│  │  │    │橋樑│（通話內容詳如附表貳、│產抵償之；扣案之UTEC牌│
│  │  │    │處  │四、編號(一)所示），在雲│手機（不含裝入其中之門│
│  │  │    │    │林縣麥寮鄉之某紅色橋樑│號0000000000號SIM 卡壹│
│  │  │    │    │處，以2500元之價格，販│枚）壹支、分裝夾鍊袋捌│
│  │  │    │    │賣數量不詳之第二級毒品│包，均沒收。          │
│  │  │    │    │甲基安非他命予許志強。│                      │
│  │  │    │    │                      │                      │
│  │  │    │    │                      │                      │
│  │  │    │    │                      │                      │
│  │  │    │    │                      │                      │
│  │  │    │    │                      │                      │
│  │  │    │    │                      │                      │
├─┤  ├──┤    ├───────────┼───────────┤
│(二)│  │99年│    │黃亦生於99年7 月24日16│黃亦生販賣第二級毒品，│
│  │  │7 月│    │時8 分至16時24分許以行│處有期徒刑貳年，未扣案│
│  │  │24日│    │動電話門號0000-000000 │之販賣毒品所得新臺幣貳│
│  │  │    │    │號之行動電話與許志強通│仟伍佰元沒收，如全部或│
│  │  │    │    │話後約5 分鐘（通話內容│一部不能沒收時，以其財│
│  │  │    │    │詳如附表貳、四、編號(二)│產抵償之；扣案之UTEC牌│
│  │  │    │    │所示），在雲林縣麥寮鄉│手機（不含裝入其中之門│
│  │  │    │    │之某紅色橋樑處，以2500│號0000000000號SIM 卡壹│
│  │  │    │    │元之價格，販賣數量不詳│枚）壹支、分裝夾鍊袋捌│
│  │  │    │    │之第二級毒品甲基安非他│包，均沒收。          │
│  │  │    │    │命予許志強。          │                      │
│  │  │    │    │                      │                      │
│  │  │    │    │                      │                      │
│  │  │    │    │                      │                      │
│  │  │    │    │                      │                      │
│  │  │    │    │                      │                      │
│  │  │    │    │                      │                      │
├─┤  ├──┤    ├───────────┼───────────┤
│(三)│  │99年│    │黃亦生於99年8 月2 日22│黃亦生販賣第二級毒品，│
│  │  │8 月│    │時7 分24秒至22時45分49│處有期徒刑貳年，未扣案│
│  │  │2 日│    │秒許以行動電話門號    │之販賣毒品所得新臺幣貳│
│  │  │    │    │0000000000號之行動電話│仟伍佰元沒收，如全部或│
│  │  │    │    │與許志強通話後約30分鐘│一部不能沒收時，以其財│
│  │  │    │    │（通話內容詳如附表貳、│產抵償之；扣案之UTEC牌│
│  │  │    │    │四、編號(三)所示），在雲│手機（不含裝入其中之門│
│  │  │    │    │林縣麥寮鄉之某紅色橋樑│號0000000000號SIM 卡壹│
│  │  │    │    │處，以2500元之價格，販│枚）壹支、分裝夾鍊袋捌│
│  │  │    │    │賣數量不詳之第二級毒品│包，均沒收。          │
│  │  │    │    │甲基安非他命予許志強。│                      │
│  │  │    │    │                      │                      │
│  │  │    │    │                      │                      │
│  │  │    │    │                      │                      │
│  │  │    │    │                      │                      │
│  │  │    │    │                      │                      │
│  │  │    │    │                      │                      │
├─┤  ├──┤    ├───────────┼───────────┤
│(四)│  │99年│    │黃亦生於99年8 月6 日18│黃亦生販賣第二級毒品，│
│  │  │8 月│    │時45分30秒許以行動電話│處有期徒刑壹年拾月，未│
│  │  │6 日│    │門號0000000000號之行動│扣案之販賣毒品所得新臺│
│  │  │    │    │電話與許志強通話後約  │幣壹仟元沒收，如全部或│
│  │  │    │    │20分鐘（通話內容詳如附│一部不能沒收時，以其財│
│  │  │    │    │表貳、四、編號(四)所示）│產抵償之；扣案之UTEC牌│
│  │  │    │    │，在雲林縣麥寮鄉之某紅│手機（不含裝入其中之門│
│  │  │    │    │色橋樑處，以1000元之價│號0000000000號SIM 卡壹│
│  │  │    │    │格，販賣數量不詳之第二│枚）壹支、分裝夾鍊袋捌│
│  │  │    │    │級毒品甲基安非他命予許│包，均沒收。          │
│  │  │    │    │志強。                │                      │
│  │  │    │    │                      │                      │
│  │  │    │    │                      │                      │
│  │  │    │    │                      │                      │
│  │  │    │    │                      │                      │
│  │  │    │    │                      │                      │
│  │  │    │    │                      │                      │
├─┤  ├──┤    ├───────────┼───────────┤
│(五)│  │99年│    │黃亦生於99年8 月8 日19│黃亦生販賣第二級毒品，│
│  │  │8 月│    │時24分至19時45分許以行│處有期徒刑貳年，未扣案│
│  │  │8 日│    │動電話門號0000-000000 │之販賣毒品所得新臺幣貳│
│  │  │    │    │號之行動電話與許志強通│仟伍佰元沒收，如全部或│
│  │  │    │    │話後約30分鐘（通話內容│一部不能沒收時，以其財│
│  │  │    │    │詳如附表貳、四、編號(五)│產抵償之；扣案之UTEC牌│
│  │  │    │    │所示），在雲林縣麥寮鄉│手機（不含裝入其中之門│
│  │  │    │    │之某紅色橋樑處，以2500│號0000000000號SIM 卡壹│
│  │  │    │    │元之價格，販賣數量不詳│枚）壹支、分裝夾鍊袋捌│
│  │  │    │    │之第二級毒品甲基安非他│包，均沒收。          │
│  │  │    │    │命予許志強。          │                      │
│  │  │    │    │                      │                      │
│  │  │    │    │                      │                      │
│  │  │    │    │                      │                      │
│  │  │    │    │                      │                      │
│  │  │    │    │                      │                      │
│  │  │    │    │                      │                      │
├─┤  ├──┤    ├───────────┼───────────┤
│(六)│  │99年│    │黃亦生於99年8 月10日19│黃亦生販賣第二級毒品，│
│  │  │8 月│    │時8 分至19時18分許以行│處有期徒刑壹年拾月，未│
│  │  │10日│    │動電話門號0000-000000 │扣案之販賣毒品所得新臺│
│  │  │    │    │號之行動電話與許志強通│幣壹仟元沒收，如全部或│
│  │  │    │    │話後約30分鐘（通話內容│一部不能沒收時，以其財│
│  │  │    │    │詳如附表貳、四、編號(六)│產抵償之；扣案之UTEC牌│
│  │  │    │    │所示），在雲林縣麥寮鄉│手機（不含裝入其中之門│
│  │  │    │    │之某紅色橋樑處，以1000│號0000000000號SIM 卡壹│
│  │  │    │    │元之價格，販賣數量不詳│枚）壹支沒收、分裝夾鍊│
│  │  │    │    │之第二級毒品甲基安非他│袋捌包，均沒收。      │
│  │  │    │    │命予許志強。          │                      │
│  │  │    │    │                      │                      │
│  │  │    │    │                      │                      │
│  │  │    │    │                      │                      │
│  │  │    │    │                      │                      │
│  │  │    │    │                      │                      │
│  │  │    │    │                      │                      │
├─┤  ├──┤    ├───────────┼───────────┤
│(七)│  │99年│    │黃亦生於99年8 月11日19│黃亦生販賣第二級毒品，│
│  │  │8 月│    │時58分至20時11分許以行│處有期徒刑貳年，扣案驗│
│  │  │11日│    │動電話門號0000-000000 │餘淨重肆點伍陸貳壹公克│
│  │  │    │    │號之行動電話與許志強通│之第二級毒品甲基安非他│
│  │  │    │    │話後約30分鐘（通話內容│命貳包均沒收銷燬，未扣│
│  │  │    │    │詳如附表貳、四、編號(七)│案之販賣毒品所得新臺幣│
│  │  │    │    │所示），在雲林縣麥寮鄉│貳仟伍佰元沒收，如全部│
│  │  │    │    │之某紅色橋樑處，以2500│或一部不能沒收時，以其│
│  │  │    │    │元之價格，販賣數量不詳│財產抵償之；扣案之UTEC│
│  │  │    │    │之第二級毒品甲基安非他│牌手機（不含裝入其中之│
│  │  │    │    │命予許志強。          │門號0000000000號SIM 卡│
│  │  │    │    │                      │壹枚）壹支、分裝夾鍊袋│
│  │  │    │    │                      │捌包，均沒收。        │
│  │  │    │    │                      │                      │
│  │  │    │    │                      │                      │
│  │  │    │    │                      │                      │
│  │  │    │    │                      │                      │
└─┴─┴──┴──┴───────────┴───────────┘
【五：被告張欽賀、黃亦生共同所犯犯罪事實、罪名及處罰一覽
 表】
┌─────────────────────────────────┐
│被告張欽賀、黃亦生共同販賣第一級毒品海洛因部分（本件判決書犯罪事實│
│欄五）                                                            │
├─┬─┬──┬──┬───────────┬───────────┤
│編│交│販賣│販賣│販賣毒品之方式        │罪名及處罰            │
│號│易│時間│地點│                      │                      │
│  │對│    │    │                      │                      │
│  │象│    │    │                      │                      │
├─┼─┼──┼──┼───────────┼───────────┤
│  │林│99年│雲林│張欽賀、黃亦生共同基於│張欽賀、黃亦生共同販賣│
│  │順│5 月│縣麥│販賣第一級毒品海洛因之│第一級毒品，張欽賀處有│
│  │良│26日│寮鄉│犯意，先由張欽賀於99年│期徒刑柒年捌月，黃亦生│
│  │  │    │之某│5 月26日17時33分20秒至│處有期徒刑柒年陸月，未│
│  │  │    │紅色│18時8 分31秒許以行動電│扣案之共同販賣毒品所得│
│  │  │    │橋樑│話門號0000-000000 號之│新臺幣伍佰元連帶沒收，│
│  │  │    │處  │行動電話與林順良通話談│如全部或一部不能沒收時│
│  │  │    │    │妥海洛因之買賣事宜後（│，以其二人財產連帶抵償│
│  │  │    │    │通話內容詳如附表貳；五│之；未扣案之白色手機（│
│  │  │    │    │、編號(一)所示），復由張│含門號0000000000 號SIM│
│  │  │    │    │欽賀委請黃亦生騎機車至│卡壹枚）壹支沒收，如全│
│  │  │    │    │雲林縣麥寮鄉之某紅色橋│部或一部不能沒收時，追│
│  │  │    │    │樑處，以500 元之價格，│徵其價額；扣案之電子秤│
│  │  │    │    │販賣數量不詳之第一級毒│壹台、塑膠分裝鏟管柒支│
│  │  │    │    │品海洛因予林順良。    │，均沒收。            │
│  │  │    │    │                      │                      │
│  │  │    │    │                      │                      │
└─┴─┴──┴──┴───────────┴───────────┘
【附表貳】
【一：被告許明哲之通訊監察譯文】
┌─────────────────────────────────────┐
│被告許明哲販賣第二級毒品安非他命部分（99年度偵字第4045號、4762號、4763號起│
│訴書犯罪事實欄一(一)至(五)                                                    │
├──┬────┬────┬────┬────┬─────┬─────┬──┤
│編號│交易對象│販賣時間│販賣地點│販賣數量│販賣價格  │電話      │通訊│
│    │        │        │        │        │（新臺幣）│          │監察│
│    │        │        │        │        │          │          │書  │
├──┼────┼────┼────┼────┼─────┼─────┼──┤
│(一)  │姚進男  │99年5 月│雲林縣東│數量不詳│1,000元   │000000000 │本院│
│    │        │14日    │勢鄉東南│之安非他│          │    ↑    │99年│
│    │        │        │村內環西│命      │          │000000000 │度聲│
│    │        │        │路135 號│        │          │          │監字│
│    │        │        │之住處隔│        │          │          │第  │
│    │        │        │壁      │        │          │          │224 │
│    ├────┴────┴────┴────┴─────┴─────┤號通│
│    │通話時間、譯文內容及出處：                                    │訊監│
│    ├────┬────────────────────┬─────┤察書│
│    │(1)      │A ：你白目甚麼，電話中這樣說的          │99他385 號│（99│
│    │99/5/14 │B ：喂                                  │卷(一)第41頁│他  │
│    │15：23  │A ：你電話中這樣說的嗎                  │至第42頁  │385 │
│    │        │B ：我跟你說金仔勒，金仔半錢換一下勒    │          │號卷│
│    │        │A ：你爸電話中不喜歡講那些有的沒的      │          │(四)第│
│    │        │B ：你就掛我電話沒再打，我就自己來      │          │3 頁│
│    │        │A ：半小時後再來                        │          │至第│
│    │        │B ：半小時喔                            │          │5 頁│
│    │        │A ：嘿啦                                │          │）  │
│    ├────┼────────────────────┼─────┤    │
│    │(2)      │A ：按哪                                │99他385 號│    │
│    │99/5/14 │B ：喂阿東喔                            │卷(一)第42頁│    │
│    │15：37  │A ：你去我家後面等                      │          │    │
│    │        │B ：你家後面，我不知道地方              │          │    │
│    │        │A ：在我家隔壁空屋等                    │          │    │
│    │        │B ：好                                  │          │    │
├──┼────┼────┬────┬────┬─────┼─────┼──┤
│(二)  │吳孟律  │99年5 月│雲林縣四│數量不詳│1,000元   │0000000000│同上│
│    │        │14日    │湖鄉往東│之安非他│          │    ↑    │    │
│    │        │        │勢鄉某產│命      │          │0000000000│    │
│    │        │        │業道路  │        │          │          │    │
│    ├────┴────┴────┴────┴─────┴─────┤    │
│    │通話時間、譯文內容及出處：                                    │    │
│    ├────┬────────────────────┬─────┤    │
│    │(1)      │A ：喂                                  │99他385 號│    │
│    │99/5/14 │B ：嘿，要在哪兒                        │卷(一)第15頁│    │
│    │15：26  │A ：一樣啦                              │至第16頁  │    │
│    │        │B ：農路那裡喔                          │          │    │
│    │        │A ：像之前一樣喔                        │          │    │
│    │        │B ：哈                                  │          │    │
│    │        │A ：要像之前一樣喔                      │          │    │
│    │        │B ：我先1 （毒品金額）啦，我看另外一邊，│          │    │
│    │        │    看你們誰的比較多                    │          │    │
│    │        │A ：怎麼講                              │          │    │
│    │        │B ：因為你現在和另外一個都跟別處拿的    │          │    │
│    │        │A ：嗯，原來這陣子沒打來都從另外        │          │    │
│    │        │    一邊喔                              │          │    │
│    │        │B ：哈                                  │          │    │
│    │        │A ：這陣子沒打來都在別的地方嗯          │          │    │
│    │        │B ：ㄏㄚ，不一定啦，不要緊啦先拿1（毒品 │          │    │
│    │        │    金額）啦                            │          │    │
│    │        │A ：你們要找誰是你們的自由啦            │          │    │
│    │        │B ：對啦，不要緊啦，我跟你說，我先跟你拿│          │    │
│    │        │    1 （毒品金額）啦，看東西好壞啦      │          │    │
│    │        │A ：等一下見面再說                      │          │    │
│    │        │B ：好嗎，我大概15分鐘就到，一樣在農路那│          │    │
│    │        │    裡                                  │          │    │
│    │        │A ：好啊，一樣那裡                      │          │    │
│    │        │B ：之前那個牌樓，農路那裡              │          │    │
│    ├────┼────────────────────┼─────┤    │
│    │(2)      │A ：喂，要到了喔                        │99他385 號│    │
│    │99/5/14 │B ：我還在牌樓這裡ㄝ                    │卷(一)第16頁│    │
│    │15：39  │A ：喔，好好                            │          │    │
├──┼────┼────┬────┬────┬─────┼─────┼──┤
│(三)  │吳孟律  │99年6 月│雲林縣東│數量不詳│2,000元   │0000000000│本院│
│    │        │27日    │勢鄉東勢│之安非他│          │    ↑    │99年│
│    │        │        │國小附近│命      │          │0000000000│度聲│
│    │        │        │之產業道│        │          │          │監續│
│    │        │        │路      │        │          │          │字第│
│    ├────┴────┴────┴────┴─────┴─────┤210 │
│    │通話時間、譯文內容及出處：                                    │號通│
│    ├────┬────────────────────┬─────┤訊監│
│    │(1)      │簡訊：我現在過去二千                    │99他385 號│察書│
│    │99/6/27 │                                        │卷(一)第18頁│（99│
│    │12：20  │                                        │          │他  │
│    ├────┼────────────────────┼─────┤385 │
│    │(2)      │A ：喂                                  │99他385 號│號卷│
│    │99/6/27 │B ：我現在過去怎樣                      │卷(一)第18頁│(四)第│
│    │14；12  │A ：好                                  │          │6 頁│
│    │        │B ：我現在過去，一樣在那裡              │          │至第│
│    │        │A ：嘿                                  │          │8 頁│
│    ├────┼────────────────────┼─────┤）  │
│    │(3)      │A ：好我知道我要出去了                  │99他385 號│    │
│    │99/6/27 │B ：好                                  │卷(一)第18頁│    │
│    │14：27  │                                        │          │    │
├──┼────┼────┬────┬────┬─────┼─────┼──┤
│(四)  │張文仁  │99年5 月│雲林縣東│數量不詳│500 元    │0000000000│本院│
│    │        │24日    │勢鄉某加│之安非他│          │    ↓    │99年│
│    │        │        │油站    │命      │          │0000000000│度聲│
│    ├────┴────┴────┴────┴─────┴─────┤監字│
│    │通話時間、譯文內容及出處：                                    │第  │
│    ├────┬────────────────────┬─────┤224 │
│    │99/5/24 │B ：喂                                  │99他385 號│號通│
│    │13 ：02 │A ：你有辦法過來嗎                      │卷(一)第30頁│訊監│
│    │        │B ：沒辦法，近一點，近一點的地方相等    │至第31頁  │察書│
│    │        │A ：你沒辦法，我也沒辦法                │          │（99│
│    │        │B ：近一點的地方相等                    │          │他  │
│    │        │A ：你自己想辦法過來                    │          │385 │
│    │        │B ：近一點，加油站，好嗎                │          │號卷│
│    │        │A ：不要再加油站了，我真的有事不能走太遠│          │(四)第│
│    │        │B ：不然要叫人載勒                      │          │3 頁│
│    │        │A ：叫人載我再多處理，好嗎              │          │至第│
│    │        │B ：好                                  │          │5 頁│
│    │        │A ：你要多少                            │          │）  │
│    │        │B ：1 （指毒品金額）啦，我如果要去，會先│          │    │
│    │        │    打電話去                            │          │    │
│    │        │A ：好、好、好                          │          │    │
├──┼────┼────┬────┬────┬─────┼─────┼──┤
│(五)  │楊東明  │99年5 月│雲林縣東│數量不詳│1,000元   │0000000000│同上│
│    │        │31日    │勢鄉東南│之安非他│          │    ↑    │    │
│    │        │        │村內環西│命      │          │0000000000│    │
│    │        │        │路135 號│        │          │          │    │
│    │        │        │住處門口│        │          │          │    │
│    │        │        │之信封口│        │          │          │    │
│    │        │        │附近    │        │          │          │    │
│    ├────┴────┴────┴────┴─────┴─────┤    │
│    │通話時間、譯文內容及出處：                                    │    │
│    ├────┬────────────────────┬─────┤    │
│    │99/5/31 │A ：現在要1 （指毒品）還是怎樣          │99他385 號│    │
│    │2 ：00  │B ：不然我打給你做甚麼                  │卷(一)第64頁│    │
│    │        │A ：數字勒                              │          │    │
│    │        │B ：1 本啊                              │          │    │
│    │        │A ：喂                                  │          │    │
│    │        │B ：喂                                  │          │    │
│    │        │A ：數字多少啦                          │          │    │
│    │        │B ：1 本啦                              │          │    │
│    │        │A ：好啦，你快到家的時候，一樣從前面信封│          │    │
│    │        │    口就好，晚上警察來抄                │          │    │
└──┴────┴────────────────────┴─────┴──┘
【二：被告許明哲、黃慧茹之通訊監察譯文】
┌─────────────────────────────────────┐
│被告許明哲、黃慧茹共同販賣第二級毒品安非他命部分（99年度偵字第4045號、4762│
│號、4763號起訴書犯罪事實欄二(一)至(三)                                        │
├──┬────┬────┬────┬────┬─────┬─────┬──┤
│編號│交易對象│販賣時間│販賣地點│販賣數量│販賣價格  │電話      │通訊│
│    │        │        │        │        │（新臺幣）│          │監察│
│    │        │        │        │        │          │          │書  │
├──┼────┼────┼────┼────┼─────┼─────┼──┤
│(一)  │楊東明  │99年5 月│雲林縣東│數量不詳│500 元    │0000000000│本院│
│    │        │18日    │勢鄉東南│之安非他│          │    ↑    │99年│
│    │        │        │村內環西│命      │          │0000000000│度聲│
│    │        │        │路135 號│        │          │          │監字│
│    │        │        │住處門口│        │          │          │第  │
│    │        │        │之信封口│        │          │          │224 │
│    │        │        │附近    │        │          │          │號通│
│    ├────┴────┴────┴────┴─────┴─────┤訊監│
│    │通話時間、譯文內容及出處：                                    │察書│
│    ├────┬────────────────────┬─────┤（99│
│    │(1)      │A ：喂                                  │99他385 號│他  │
│    │99/5/18 │B ：喂（旁男聲：問他歐西磨尼要幾條）    │卷(一)第62頁│385 │
│    │04：07  │A ：你歐西磨尼（指毒品）要多少          │至第63頁  │號卷│
│    │        │B ：一條、一條                          │          │(四)第│
│    │        │A ：一條喔                              │          │3 頁│
│    │        │B ：一包、一包                          │          │至第│
│    │        │A ：你是過來我們家這邊還是              │          │5 頁│
│    │        │B ：嗯                                  │          │）  │
│    │        │A ：從信封口好嗎                        │          │    │
│    │        │B ：好                                  │          │    │
│    ├────┼────────────────────┼─────┤    │
│    │(2)      │A ：喂                                  │99他385 號│    │
│    │99/5/18 │B ：現在500 （指毒品）剩這樣喔，要採得那│卷(一)第63頁│    │
│    │04：12  │    麼硬                                │          │    │
│    │        │A ：不是要採得那麼硬，你知道嗎我們之前都│          │    │
│    │        │    賠錢勒....                          │          │    │
│    │        │B ：你叫你ㄤ聽                          │          │    │
│    │        │A （阿哲）：拜託我們也被人家漲價了（B 向│          │    │
│    │        │            A 抱怨毒品數量太少）        │          │    │
├──┼────┼────┬────┬────┬─────┼─────┼──┤
│(二)  │楊東明  │99年5 月│雲林縣東│數量不詳│500 元或  │0000000000│同上│
│    │        │26日    │勢鄉東南│之安非他│1,000元   │    ↑    │    │
│    │        │        │村內環西│命      │          │0000000000│    │
│    │        │        │路135 號│        │          │          │    │
│    │        │        │住處門口│        │          │          │    │
│    │        │        │之信封口│        │          │          │    │
│    │        │        │附近    │        │          │          │    │
│    ├────┴────┴────┴────┴─────┴─────┤    │
│    │通話時間、譯文內容及出處：                                    │    │
│    ├────┬────────────────────┬─────┤    │
│    │99/5/26 │A ：喂                                  │99他385 號│    │
│    │03：20  │B ：我馬上到喔                          │卷(一)第63頁│    │
│    │        │A ：ㄟ，你要幾件（指毒品）              │至第64頁  │    │
│    │        │B ：1 件                                │          │    │
│    │        │A ：信封口                              │          │    │
│    │        │B ：哈啊                                │          │    │
│    │        │A ：信封口                              │          │    │
│    │        │B ：好                                  │          │    │
├──┼────┼────┬────┬────┬─────┼─────┼──┤
│(三)  │吳孟律  │99年6 月│雲林縣四│數量不詳│1,000元   │(1)        │本院│
│    │        │16日    │湖鄉往東│之安非他│          │0000000000│99年│
│    │        │        │勢鄉某產│命      │          │    ↑    │度聲│
│    │        │        │業道路  │        │          │0000000000│監續│
│    │        │        │        │        │          ├─────┤字第│
│    │        │        │        │        │          │(2)        │210 │
│    │        │        │        │        │          │0000000000│號通│
│    │        │        │        │        │          │    ↑    │訊監│
│    │        │        │        │        │          │0000000000│察書│
│    │        │        │        │        │          ├─────┤（99│
│    │        │        │        │        │          │(3)        │他  │
│    │        │        │        │        │          │0000000000│385 │
│    │        │        │        │        │          │    ↑    │號卷│
│    │        │        │        │        │          │0000000000│(四)第│
│    ├────┴────┴────┴────┴─────┴─────┤6 頁│
│    │通話時間、譯文內容及出處：                                    │至第│
│    ├────┬────────────────────┬─────┤8 頁│
│    │(1)      │簡訊：現在過去一五                      │99他385 號│）  │
│    │99/6/16 │                                        │卷(一)第17頁│    │
│    │16：14  │                                        │          │    │
│    ├────┼────────────────────┼─────┤    │
│    │(2)      │A ：喂，哈囉                            │99他385 號│    │
│    │99/6/16 │B ：嘿                                  │卷(一)第17頁│    │
│    │16：16  │A ：你要哪裡                            │          │    │
│    │        │B ：一樣                                │          │    │
│    │        │A ：因為他現在在睡覺啊，我到哪裡去接你？│          │    │
│    │        │B ：不然你看在哪裡，你說啊              │          │    │
│    │        │A ：玉米田你知道嗎                      │          │    │
│    │        │B ：哈                                  │          │    │
│    │        │A ：玉米田啊                            │          │    │
│    │        │B ：不然，在四湖過去，快到你們那裡，國小│          │    │
│    │        │    ，你們要來四湖那一間廟              │          │    │
│    │        │A ：喔廟那裡                            │          │    │
│    │        │B ：嘿我開TOYOTA藍色的                  │          │    │
│    │        │A ：好，你快到的時候，你再打給我        │          │    │
│    │        │B ：那一間廟你知道？                    │          │    │
│    │        │A ：我知道，見面再講                    │          │    │
│    │        │B ：要到了再打給你                      │          │    │
│    │        │A ：好BYE BYE                           │          │    │
│    ├────┼────────────────────┼─────┤    │
│    │(3)      │A ：喂                                  │99他385 號│    │
│    │99/6/16 │B ：嘿，要到了喔                        │卷(一)第17頁│    │
│    │16：29  │A ：OK，好                              │          │    │
│    │        │B ：ㄏㄛ                                │          │    │
│    │        │A ：拜拜                                │          │    │
└──┴────┴────────────────────┴─────┴──┘
【三：被告張欽賀之通訊監察譯文】
┌─────────────────────────────────────┐
│被告張欽賀販賣第一、二級毒品海洛因、安非他命部分（99年度偵字第4045號、4762│
│號、4763號起訴書犯罪事實欄三(一)至(四)                                        │
├──┬────┬────┬────┬────┬─────┬─────┬──┤
│編號│交易對象│販賣時間│販賣地點│販賣數量│販賣價格  │電話      │通訊│
│    │        │        │        │        │（新臺幣）│          │監察│
│    │        │        │        │        │          │          │書  │
├──┼────┼────┼────┼────┼─────┼─────┼──┤
│(一)  │林順良  │99年5 月│雲林縣麥│數量不詳│500 元    │(1)(2)(4)(5)  │本院│
│    │        │15日    │寮鄉之某│之海洛因│          │0000000000│99年│
│    │        │        │紅色橋樑│        │          │    ↑    │度聲│
│    │        │        │處      │        │          │0000000000│監字│
│    │        │        │        │        │          ├─────┤第  │
│    │        │        │        │        │          │(3)        │224 │
│    │        │        │        │        │          │0000000000│號通│
│    │        │        │        │        │          │    ↓    │訊監│
│    │        │        │        │        │          │0000000000│察書│
│    ├────┴────┴────┴────┴─────┴─────┤（99│
│    │通話時間、譯文內容及出處：                                    │他  │
│    ├────┬────────────────────┬─────┤385 │
│    │(1)      │B ：豬哥仔，我沒有辦法了啦（痛苦狀）    │99他385 號│號卷│
│    │99/5/15 │A ：我在忙呢！                          │卷(三)第23頁│(四)第│
│    │20：43  │B ：不然我去找你，你在那裡？            │          │3 頁│
│    │        │A ：馬鳴山                              │          │至第│
│    │        │B ：那麼遠                              │          │5 頁│
│    │        │A ：不然在那裡你說吧                    │          │）  │
│    │        │B ：板橋                                │          │    │
│    │        │A ：好，再十分鐘出門                    │          │    │
│    │        │B ：這麼久                              │          │    │
│    │        │A ：那5 分鐘                            │          │    │
│    │        │B ：好啦，不要讓我等太久                │          │    │
│    ├────┼────────────────────┼─────┤    │
│    │(2)      │B ：孩子那個，你可以幫我處理嗎？        │99他385 號│    │
│    │99/5/15 │A ：我聽不懂啦                          │卷(三)第23頁│    │
│    │20：47  │B ：小孩子要考試的那個啊。              │          │    │
│    │        │A ：好啦好啦                            │          │    │
│    ├────┼────────────────────┼─────┤    │
│    │(3)      │A ：你在那裡？                          │99他385 號│    │
│    │99/5/15 │B ：差不多1 分鐘到                      │卷(三)第23頁│    │
│    │21：00  │                                        │          │    │
│    ├────┼────────────────────┼─────┤    │
│    │(4)      │A ：我開白色車子哦                      │99他385 號│    │
│    │99/5/15 │B ：嗯。                                │卷(三)第24頁│    │
│    │21：03  │                                        │          │    │
│    ├────┼────────────────────┼─────┤    │
│    │(5)      │B ：可以再多一點給我嗎？等一個下午了    │99他385 號│    │
│    │99/5/15 │A ：不要這樣啦，下一回。不然別人怎麼辦  │卷(三)第24頁│    │
│    │21：06  │B ：好好                                │          │    │
├──┼────┼────┬────┬────┬─────┼─────┼──┤
│(二)  │林順良  │99年5 月│雲林縣馬│數量不詳│500 元    │0000000000│同上│
│    │        │15日    │鳴山前廣│之海洛因│          │    ↑    │    │
│    │        │        │場處    │        │          │0000000000│    │
│    ├────┴────┴────┴────┴─────┴─────┤    │
│    │通話時間、譯文內容及出處：                                    │    │
│    ├────┬────────────────────┬─────┤    │
│    │(1)      │B ：處理了小罐的，可以再拿號一罐嗎？    │99他385 號│    │
│    │99/5/15 │A ：不要啦，怎麼不一次                  │卷(三)第24頁│    │
│    │21：15  │B ：不然下次好了                        │          │    │
│    ├────┼────────────────────┼─────┤    │
│    │(2)      │B ：我到了                              │99他385 號│    │
│    │99/5/15 │A ：你也不要這樣                        │卷(三)第24頁│    │
│    │21：36  │B ：沒關係，你說半小時，我等你，你盡量趕│          │    │
│    │        │    啦                                  │          │    │
│    │        │A ：哦                                  │          │    │
│    ├────┼────────────────────┼─────┤    │
│    │(3)      │B ：你還沒有辦法來嗎                    │99他385 號│    │
│    │99/5/15 │A ：我是沒有辦法過去，看你要不要來      │卷(三)第24頁│    │
│    │22：08  │B ：去那裡？                            │          │    │
│    │        │A ：馬鳴山                              │          │    │
│    │        │B ：馬鳴山，那裡？                      │          │    │
│    │        │A ：你不知道那裡嗎？                    │          │    │
│    │        │B ：廟那裡嗎？                          │          │    │
│    │        │A ：對啊，去庭院那裡                    │          │    │
│    │        │B ：好好。                              │          │    │
│    ├────┼────────────────────┼─────┤    │
│    │(4)      │B ：我到了                              │99他385 號│    │
│    │99/5/15 │A ：好好，你去庭院那裡                  │卷(三)第25頁│    │
│    │22：16  │B ：好好                                │          │    │
├──┼────┼────┬────┬────┬─────┼─────┼──┤
│(三)  │林順良  │99年6 月│雲林縣麥│數量不詳│500 元    │0000000000│同上│
│    │        │1 日    │寮鄉之某│之海洛因│          │    ↑    │    │
│    │        │        │薑母鴨店│        │          │0000000000│    │
│    │        │        │門口處  │        │          │          │    │
│    ├────┴────┴────┴────┴─────┴─────┤    │
│    │通話時間、譯文內容及出處：                                    │    │
│    ├────┬────────────────────┬─────┤    │
│    │(1)      │....                                    │99他385 號│    │
│    │99/6/1  │B ：想說現在要去找你喝一杯再去上班      │卷(三)第34頁│    │
│    │06：51  │A ：好                                  │          │    │
│    │        │B ：現在6 時50分喔，你要讓我來得及7 點  │          │    │
│    │        │    20分上班喔.....                     │          │    │
│    ├────┼────────────────────┼─────┤    │
│    │(2)      │A ：你開來往麥寮方向來                  │99他385 號│    │
│    │99/6/1  │B ：好.....                             │卷(三)第34頁│    │
│    │07：04  │                                        │          │    │
│    ├────┼────────────────────┼─────┤    │
│    │(3)      │....                                    │99他385 號│    │
│    │99/6/1  │B ：你要在薑母鴨前等我喔 好好           │卷(三)第35頁│    │
│    │07：08  │                                        │          │    │
│    ├────┼────────────────────┼─────┤    │
│    │(4)      │B ：今天的燒酒讚                        │99他385 號│    │
│    │99/6/1  │A ：不錯啦喔                            │卷(三)第35頁│    │
│    │07：36  │B ：讚讚....                            │          │    │
├──┼────┼────┬────┬────┬─────┼─────┼──┤
│(四)  │吳國賓及│99年5 月│吳國賓住│數量不詳│3,000元   │(1)(2)(3)(4)  │同上│
│    │曾孟學  │15日    │處外之某│之安非他│          │0000000000│    │
│    │        │        │統一超商│命      │          │    ↑    │    │
│    │        │        │處      │        │          │0000000000│    │
│    │        │        │        │        │          ├─────┤    │
│    │        │        │        │        │          │(5)        │    │
│    │        │        │        │        │          │0000000000│    │
│    │        │        │        │        │          │    ↓    │    │
│    │        │        │        │        │          │0000000000│    │
│    ├────┴────┴────┴────┴─────┴─────┤    │
│    │通話時間、譯文內容及出處：                                    │    │
│    ├────┬────────────────────┬─────┤    │
│    │(1)      │B ：你那裡有公（毒品）的嗎？            │99他385 號│    │
│    │99/5/25 │A ：有啊。                              │卷(三)第62頁│    │
│    │11：52  │B ：怎麼算，41嗎？                      │          │    │
│    │        │A ：35。                                │          │    │
│    │        │B ：要到35哦                            │          │    │
│    │        │A ：我比較遠來嘛，要加點油錢。          │          │    │
│    │        │B ：你那有比較簿，那我要問一下          │          │    │
│    │        │A ：不過我的有添加，比較厚哦。          │          │    │
│    │        │B ：好啦。                              │          │    │
│    ├────┼────────────────────┼─────┤    │
│    │(2)      │B ：我朋友過來我上班這裡，他說價格可以橋│99他385 號│    │
│    │99/5/25 │    一下嗎                              │卷(三)第63頁│    │
│    │12：28  │A ：不然加一目（台語）                  │          │    │
│    │        │B ：重多少，10。                        │          │    │
│    │        │A ：對啦。                              │          │    │
│    │        │B ：要夠哦，那我把電話拿給他，叫他跟你約│          │    │
│    │        │    時間。                              │          │    │
│    │        │C ：（B 男把電話拿給另一C 男聽）喂，你說│          │    │
│    │        │    有夠重啦哦。                        │          │    │
│    │        │A ：對。                                │          │    │
│    │        │C ：那你要約在那裡。                    │          │    │
│    │        │A ：那就7-11好了，中庄這個嘛。          │          │    │
│    │        │C ：那一家7-11，（拿給B 男聽）。        │          │    │
│    │        │B ：喂。                                │          │    │
│    │        │A ：就你們這裡的7-11。                  │          │    │
│    │        │B ：哦，我知道，我跟他說。              │          │    │
│    ├────┼────────────────────┼─────┤    │
│    │(3)      │C ：我到了。                            │99他385 號│    │
│    │99/5/25 │A ：哦好。                              │卷(三)第63頁│    │
│    │12：45  │                                        │          │    │
│    ├────┼────────────────────┼─────┤    │
│    │(4)      │B ：你要到了嗎。                        │99他385 號│    │
│    │99/5/25 │A ：要到了。                            │卷(三)第63頁│    │
│    │13：00  │                                        │          │    │
│    ├────┼────────────────────┼─────┤    │
│    │(5)      │A ：你開車還是騎摩托車？                │99他385 號│    │
│    │99/5/25 │B ：我阿彬啦，我跟他在一起。            │卷(三)第63頁│    │
│    │13：02  │A ：那卡好勢。                          │          │    │
│    │        │B ：你在那裡？                          │          │    │
│    │        │A ：我到了。                            │          │    │
│    │        │B ：我要的那個拿一些給我。              │          │    │
│    │        │A ：見面再說。                          │          │    │
└──┴────┴────────────────────┴─────┴──┘
【四：被告黃亦生之通訊監察譯文】
┌─────────────────────────────────────┐
│被告黃亦生販賣第二級毒品安非他命部分（99年度偵字第4045號、4762號、4763號起│
│訴書犯罪事實欄四(一)至(七)                                                    │
├──┬────┬────┬────┬────┬─────┬─────┬──┤
│編號│交易對象│販賣時間│販賣地點│販賣數量│販賣價格  │電話      │通訊│
│    │        │        │        │        │（新臺幣）│          │監察│
│    │        │        │        │        │          │          │書  │
├──┼────┼────┼────┼────┼─────┼─────┼──┤
│(一)  │許志強  │99年7 月│雲林縣麥│數量不詳│2,500元   │(1)        │本院│
│    │        │15日    │寮鄉之某│之安非他│          │0000000000│99年│
│    │        │        │紅色橋樑│命      │          │    ↑    │度聲│
│    │        │        │處      │        │          │0000000000│監字│
│    │        │        │        │        │          │          │第  │
│    │        │        │        │        │          ├─────┤395 │
│    │        │        │        │        │          │(2)        │號通│
│    │        │        │        │        │          │0000000000│訊監│
│    │        │        │        │        │          │    ↓    │察書│
│    │        │        │        │        │          │0000000000│（99│
│    ├────┴────┴────┴────┴─────┴─────┤他  │
│    │通話時間、譯文內容及出處：                                    │385 │
│    ├────┬────────────────────┬─────┤號卷│
│    │(1)      │B ：要來嗎？                            │99他385 號│(四)第│
│    │99/7/15 │A ：好啊。跟昨天一樣嗎？                │卷(三)第18頁│13頁│
│    │18：58  │B ：跟25一樣啦的，算便宜一點，不        │反面      │至第│
│    │        │    要搞的太少，如果你要交我這個        │          │15頁│
│    │        │    朋友，就不要太計較。                │          │）  │
│    │        │A ：不會啦。                            │          │    │
│    │        │B ：你什麼時候會到。                    │          │    │
│    │        │A ：差不多7 點半。                      │          │    │
│    │        │B ：好啊，一樣哦。                      │          │    │
│    ├────┼────────────────────┼─────┤    │
│    │(2)      │B ：喂，到了嗎？                        │99他385 號│    │
│    │99/7/15 │A ：要出發了。                          │卷(三)第18頁│    │
│    │19：13  │                                        │反面      │    │
├──┼────┼────┬────┬────┬─────┼─────┼──┤
│(二)  │許志強  │99年7 月│雲林縣麥│數量不詳│2,500元   │0000000000│同上│
│    │        │24日    │寮鄉之某│之安非他│          │    ↑    │    │
│    │        │        │紅色橋樑│命      │          │0000000000│    │
│    │        │        │處      │        │          │          │    │
│    ├────┴────┴────┴────┴─────┴─────┤    │
│    │通話時間、譯文內容及出處：                                    │    │
│    ├────┬────────────────────┬─────┤    │
│    │(1)      │B ：喂                                  │99他385 號│    │
│    │99/7/24 │A ：ㄟ                                  │卷(三)第17頁│    │
│    │16：08  │B ：等一下用一組過去                    │          │    │
│    │        │A ：你說我們那裏嗎                      │          │    │
│    │        │B ：對阿                                │          │    │
│    │        │A ：對阿                                │          │    │
│    │        │B ：要有喔                              │          │    │
│    │        │A ：阿                                  │          │    │
│    │        │B ：四一啦                              │          │    │
│    │        │A ：喔好好                              │          │    │
│    │        │B ：你幾點會到                          │          │    │
│    │        │A ：你到麥寮打給我，你騎過來，我就到了  │          │    │
│    │        │B ：好啦好啦..                          │          │    │
│    ├────┼────────────────────┼─────┤    │
│    │(2)      │B ：喂                                  │99他385 號│    │
│    │99/7/24 │A ：ㄚ                                  │卷(三)第17頁│    │
│    │16：20  │B ：我到麥寮了                          │          │    │
│    │        │A ：喔好好                              │          │    │
│    ├────┼────────────────────┼─────┤    │
│    │(3)      │A ：喂                                  │99他385 號│    │
│    │99/7/24 │B ：喂                                  │卷(三)第17頁│    │
│    │16：24  │A ：五分鐘內到。                        │          │    │
├──┼────┼────┬────┬────┬─────┼─────┼──┤
│(三)  │許志強  │99年8 月│雲林縣麥│數量不詳│2,500元   │0000000000│同上│
│    │        │2 日    │寮鄉之某│之安非他│          │    ↑    │    │
│    │        │        │紅色橋樑│命      │          │0000000000│    │
│    │        │        │處      │        │          │          │    │
│    ├────┴────┴────┴────┴─────┴─────┤    │
│    │通話時間、譯文內容及出處：                                    │    │
│    ├────┬────────────────────┬─────┤    │
│    │(1)      │B ：喂，有空嗎。                        │99他385 號│    │
│    │99/8/2  │A ：有。                                │卷(三)第19頁│    │
│    │22：07  │B ：你現在拿的跟以前差很多，我問你喔。  │          │    │
│    │        │A ：好。                                │          │    │
│    │        │B ：你現在41到底是多少錢，你跟我講好了。│          │    │
│    │        │A ：是不是那個人改完之後，都不是我拿過去│          │    │
│    │        │    的。                                │          │    │
│    │        │B ：恩。                                │          │    │
│    │        │A ：對阿。                              │          │    │
│    │        │B ：我現在是問你41到底是多少錢，你跟我講│          │    │
│    │        │    沒關係。                            │          │    │
│    │        │A ：沒ㄚ。                              │          │    │
│    │        │B ：跟我說3000就3000，2500就2500沒關係。│          │    │
│    │        │A ：我聽懂你的意思。                    │          │    │
│    │        │B ：不喊芭樂肯ㄚ。                      │          │    │
│    │        │A ：我聽懂你意思，我可能叫他們拿過去，有│          │    │
│    │        │    可能有掩蓋啦，我也不知道。          │          │    │
│    │        │B ：那你等一下可以自己那個嗎            │          │    │
│    │        │A ：有有有。                            │          │    │
│    │        │B ：你自己拿來給我，我朋友來拜託我的，我│          │    │
│    │        │    也沒有賺到甚麼，我也是這樣...       │          │    │
│    │        │B ：一樣啦，跟之前一樣，你說的ㄚ        │          │    │
│    │        │A ：沒有啦，我是要問你。41嗎            │          │    │
│    │        │B ：ㄟ啦                                │          │    │
│    ├────┼────────────────────┼─────┤    │
│    │(2)      │A ：喂。                                │99他385 號│    │
│    │99/8/2  │B ：你在那裏。                          │卷(三)第19頁│    │
│    │22：34  │A ：我在紅橋啦，你是騎機車嗎。          │          │    │
│    │        │B ：我開車啦，銀色喜美ㄚ，停在紅橋這裡，│          │    │
│    │        │    只有我獨獨一台車而已，你看還有別台嗎│          │    │
│    │        │A ：我剛才去又沒有看到你們..，好啦我過去│          │    │
├──┼────┼────┬────┬────┬─────┼─────┼──┤
│(四)  │許志強  │99年8 月│雲林縣麥│數量不詳│1,000元   │0000000000│同上│
│    │        │6 日    │寮鄉之某│之安非他│          │    ↑    │    │
│    │        │        │紅色橋樑│命      │          │0000000000│    │
│    │        │        │處      │        │          │          │    │
│    ├────┴────┴────┴────┴─────┴─────┤    │
│    │通話時間、譯文內容及出處：                                    │    │
│    ├────┬────────────────────┬─────┤    │
│    │99/8/6  │A ：喂。                                │99他385 號│    │
│    │18：45  │B ：你進去了喔。                        │卷(三)第19頁│    │
│    │        │A ：恩。                                │          │    │
│    │        │B ：我馬上到約三分鐘啦，要拿一樣        │          │    │
│    │        │    的喔。                              │          │    │
│    │        │A ：我這裡剩下一而已，不夠。            │          │    │
│    │        │B ：你說怎樣。                          │          │    │
│    │        │A ：我剩下一千而已。                    │          │    │
│    │        │B ：甘會，剩一點而已。                  │          │    │
│    │        │A ：不會啦。                            │          │    │
│    │        │B ：等一下看一下。                      │          │    │
│    │        │A ：好好。                              │          │    │
├──┼────┼────┬────┬────┬─────┼─────┼──┤
│(五)  │許志強  │99年8 月│雲林縣麥│數量不詳│2,500元   │0000000000│同上│
│    │        │8 日    │寮鄉之某│之安非他│          │    ↑    │    │
│    │        │        │紅色橋樑│命      │          │0000000000│    │
│    │        │        │處      │        │          │          │    │
│    ├────┴────┴────┴────┴─────┴─────┤    │
│    │通話時間、譯文內容及出處：                                    │    │
│    ├────┬────────────────────┬─────┤    │
│    │(1)      │A ：喂                                  │99他385 號│    │
│    │99/8/8  │B ：在那裏                              │卷(三)第17頁│    │
│    │19：24  │A ：在家                                │至第17頁反│    │
│    │        │B ：又過去拿有嗎                        │面        │    │
│    │        │A ：過去那？                            │          │    │
│    │        │B ：你那裏有嗎                          │          │    │
│    │        │A ：你跟我講要在那裏就好了              │          │    │
│    │        │B ：看你阿                              │          │    │
│    │        │A ：不然紅橋好了                        │          │    │
│    │        │B ：紅橋ㄡ                              │          │    │
│    │        │A ：要多少                              │          │    │
│    │        │B ：你那裏有多少，你拿二五會很少嗎      │          │    │
│    │        │A ：不會不會不會                        │          │    │
│    │        │B ：不然拿二個就有了，我現在過去喔      │          │    │
│    │        │A ：好好                                │          │    │
│    ├────┼────────────────────┼─────┤    │
│    │(2)      │B ：喂，我到了                          │99他385 號│    │
│    │99/8/8  │A ：我也快到了                          │卷(三)第17頁│    │
│    │19：36  │B ：不要讓我等太久                      │至第17頁反│    │
│    │        │                                        │面        │    │
│    ├────┼────────────────────┼─────┤    │
│    │(3)      │A ：喂                                  │99他385 號│    │
│    │99/8/8  │B ：喂，你在那裏                        │卷(三)第17頁│    │
│    │19：43  │A ：我在紅橋ㄚ                          │至第17頁反│    │
│    │        │B ：我也在紅橋ㄚ                        │面        │    │
│    │        │A ：在那裏，我怎麼沒看到你              │          │    │
│    │        │B ：我快走到了，你別動..                │          │    │
│    ├────┼────────────────────┼─────┤    │
│    │(4)      │A ：喂                                  │99他385 號│    │
│    │99/8/8  │B ：你好小，我在紅橋了，又沒看到你      │卷(三)第17頁│    │
│    │19：45  │A ：我在下面的小間廟啦                  │至第17頁反│    │
│    │        │B ：小間廟喔，我過去                    │面        │    │
├──┼────┼────┬────┬────┬─────┼─────┼──┤
│(六)  │許志強  │99年8 月│雲林縣麥│數量不詳│1,000元   │0000000000│同上│
│    │        │10日    │寮鄉之某│之安非他│          │    ↑    │    │
│    │        │        │紅色橋樑│命      │          │0000000000│    │
│    │        │        │處      │        │          │          │    │
│    ├────┴────┴────┴────┴─────┴─────┤    │
│    │通話時間、譯文內容及出處：                                    │    │
│    ├────┬────────────────────┬─────┤    │
│    │(1)      │A ：喂                                  │99他385 號│    │
│    │99/8/10 │B ：有方便嗎                            │卷(三)第17頁│    │
│    │19：08  │A ：有啦                                │反面      │    │
│    │        │B ：不然撕一張好了                      │          │    │
│    │        │A ：ㄚ                                  │          │    │
│    │        │B ：撕一張給我啦                        │          │    │
│    │        │A ：ㄚ                                  │          │    │
│    │        │B ：拿1 啦                              │          │    │
│    │        │A ：ㄚ                                  │          │    │
│    │        │B ：拿1 啦                              │          │    │
│    │        │A ：恩                                  │          │    │
│    │        │B ：我自己要的啦                        │          │    │
│    │        │A ：喔喔                                │          │    │
│    │        │B ：不要太少喔                          │          │    │
│    │        │A ：好ㄚ                                │          │    │
│    │        │B ：太少我不要喔，太少的話我自己去拿就好│          │    │
│    │        │    了                                  │          │    │
│    │        │A ：你過來紅橋這裡啦                    │          │    │
│    │        │B ：跟他講說假如比我們這裡少的話，我就在│          │    │
│    │        │    我們這裡拿就好了..我現在過去喔      │          │    │
│    │        │A ：喔好ㄚ                              │          │    │
│    ├────┼────────────────────┼─────┤    │
│    │(2)      │A ：喂                                  │99他385 號│    │
│    │99/8/10 │B ：喂，你要到了                        │卷(三)第18頁│    │
│    │19：18  │A ：我要到了，你要到了嗎                │          │    │
│    │        │B ：我也要到了                          │          │    │
├──┼────┼────┬────┬────┬─────┼─────┼──┤
│(七)  │許志強  │99年8 月│雲林縣麥│數量不詳│2,500元   │0000000000│同上│
│    │        │11日    │寮鄉之某│之安非他│          │    ↑    │    │
│    │        │        │紅色橋樑│命      │          │0000000000│    │
│    │        │        │處      │        │          │          │    │
│    ├────┴────┴────┴────┴─────┴─────┤    │
│    │通話時間、譯文內容及出處：                                    │    │
│    ├────┬────────────────────┬─────┤    │
│    │(1)      │A ：喂                                  │99他385 號│    │
│    │99/8/11 │B ：你在幹嘛                            │卷(三)第18頁│    │
│    │19：58  │A ：沒ㄚ                                │          │    │
│    │        │B ：重點你在那裏                        │          │    │
│    │        │A ：在東勢厝                            │          │    │
│    │        │B ：當然啦拿二千六一樣拿，四一嗎，有辦法│          │    │
│    │        │    嗎，我自己要的，買二五啦，喂        │          │    │
│    │        │A ：好                                  │          │    │
│    │        │B ：你有在聽我講話嗎                    │          │    │
│    │        │A ：有                                  │          │    │
│    │        │B ：現在是要拿多少給你啦                │          │    │
│    │        │A ：二五ㄚ                              │          │    │
│    │        │B ：二五，拜託啦幫我處理好一點          │          │    │
│    │        │A ：好好好                              │          │    │
│    │        │B ：看你喔，看今晚而已，細米米白        │          │    │
│    │        │    泡泡就不用了                        │          │    │
│    │        │A ：好啦                                │          │    │
│    │        │B ：我去那裏找你                        │          │    │
│    │        │A ：紅橋，我現在過去，十分鐘就好        │          │    │
│    │        │A ：好好...                             │          │    │
│    ├────┼────────────────────┼─────┤    │
│    │(2)      │A ：喂                                  │99他385 號│    │
│    │99/8/11 │B ：你到那裏                            │卷(三)第18頁│    │
│    │20：06  │A ：你要到了嗎                          │          │    │
│    │        │B ：我快到了                            │          │    │
│    │        │A ：我一樣快到了...                     │          │    │
│    ├────┼────────────────────┼─────┤    │
│    │(3)      │B ：ㄚ你到那裏了                        │99他385 號│    │
│    │99/8/11 │A ：到了到了                            │卷(三)第18頁│    │
│    │20：11  │B ：到了喔，好啦                        │          │    │
└──┴────┴────────────────────┴─────┴──┘
【五：被告張欽賀、黃亦生之通訊監察譯文】
┌─────────────────────────────────────┐
│被告張欽賀、黃亦生共同販賣第一級毒品海洛因部分（99年度偵字第4045號、4762號│
│、4763號起訴書犯罪事實欄五                                                │
├──┬────┬────┬────┬────┬─────┬─────┬──┤
│編號│交易對象│販賣時間│販賣地點│販賣數量│販賣價格  │電話      │通訊│
│    │        │        │        │        │（新臺幣）│          │監察│
│    │        │        │        │        │          │          │書  │
├──┼────┼────┼────┼────┼─────┼─────┼──┤
│(一)  │林順良  │99年5 月│雲林縣麥│數量不詳│500 元    │(1)(2)(3)(5)(6)│本院│
│    │        │26日    │寮鄉之某│之海洛因│          │(7)        │99年│
│    │        │        │紅色橋樑│        │          │0000000000│度聲│
│    │        │        │處      │        │          │    ↑    │監字│
│    │        │        │        │        │          │0000000000│第  │
│    │        │        │        │        │          ├─────┤224 │
│    │        │        │        │        │          │(4)        │號通│
│    │        │        │        │        │          │0000000000│訊監│
│    │        │        │        │        │          │    ↓    │察書│
│    │        │        │        │        │          │0000000000│（99│
│    ├────┴────┴────┴────┴─────┴─────┤他  │
│    │通話時間、譯文內容及出處：                                    │385 │
│    ├────┬────────────────────┬─────┤號卷│
│    │(1)      │B ：我豬哥，我到了，要多久。            │99他385 號│(四)第│
│    │99/5/26 │A ：我人沒有在那裡，叫人（叫黃亦生）過去│卷(三)第32頁│3 頁│
│    │17：33  │B ：你要跟他講我的身材哦，看可不可以多  │          │至第│
│    │        │    一杯給我。                          │          │5 頁│
│    │        │A ：你要厚一點嘛。                      │          │）  │
│    │        │B ：我有錢啦。                          │          │    │
│    │        │A ：好啦好啦。                          │          │    │
│    ├────┼────────────────────┼─────┤    │
│    │(2)      │B ：等10分了。                          │99他385 號│    │
│    │99/5/26 │A ：我有跟他說了。                      │卷(三)第32頁│    │
│    │17：43  │B ：我還要去街仔呢。                    │          │    │
│    │        │A ：好啦。                              │          │    │
│    ├────┼────────────────────┼─────┤    │
│    │(3)      │B ：真的還沒有來。                      │99他385 號│    │
│    │99/5/26 │A ：我有打電話給他了。                  │卷(三)第32頁│    │
│    │17：55  │B ：會不會來。                          │          │    │
│    │        │A ：會會。                              │          │    │
│    ├────┼────────────────────┼─────┤    │
│    │(4)      │A ：他（指黃亦生）要到了。              │99他385 號│    │
│    │99/5/26 │B ：好。                                │卷(三)第32頁│    │
│    │17：57  │                                        │          │    │
│    ├────┼────────────────────┼─────┤    │
│    │(5)      │A ：騎摩托車的，你有看到嗎。            │99他385 號│    │
│    │99/5/26 │B ：沒有啊。                            │卷(三)第32頁│    │
│    │18：06  │A ：你看清楚一點。                      │          │    │
│    │        │B ：哦，上次跟你來的那個。（雙方至交易地│          │    │
│    │        │    ）                                  │          │    │
│    ├────┼────────────────────┼─────┤    │
│    │(6)      │B ：（亦生的聲音）看你可不可以多給他一些│99他385 號│    │
│    │99/5/26 │A ：不要啦，我會處理。                  │卷(三)第33頁│    │
│    │18：08  │                                        │          │    │
│    ├────┼────────────────────┼─────┤    │
│    │(7)      │B ：你那個小罐再給一罐，我再拿錢給你。  │99他385 號│    │
│    │99/5/26 │A ：我沒有辦法，不要讓我朋友難做。      │卷(三)第33頁│    │
│    │18：11  │                                        │          │    │
└──┴────┴────────────────────┴─────┴──┘
【附表參】
【一：99年8 月3 日於被告許明哲住處所扣得之物】
┌──┬──────┬──┬───┬────────────────────┐
│編號│名稱        │數量│所有人│備註                                    │
├──┼──────┼──┼───┼────────────────────┤
│(一)  │第一級毒品海│13包│許明哲│1.送驗碎塊檢品1 包（持有人：許明哲、黃慧│
│    │洛因        │    │      │  茹，原編號1-2 ）含第一級毒品海洛因成分│
│    │            │    │      │  ，淨重0.45公克（驗餘淨重0.45公克，空包│
│    │            │    │      │  裝重0.47公克）（本院卷第95頁）        │
│    │            │    │      │2.送驗粉末檢品10包（持有人：許明哲、黃慧│
│    │            │    │      │  茹，原編號1-1 、1-3 至1-11）均含第一級│
│    │            │    │      │  毒品海洛因成分，合計淨重1.25公克（驗餘│
│    │            │    │      │  淨重1.22公克，空包裝總重2.30公克），純│
│    │            │    │      │  度25.11 ％，純質淨重0.31公克（本院卷第│
│    │            │    │      │  95頁）                                │
│    │            │    │      │3.送驗粉末檢品2 包（持有人：許明哲、黃慧│
│    │            │    │      │  茹，原編號1-12及1-13）均未發現含法定毒│
│    │            │    │      │  品成分，合計淨重3.56公克（驗餘淨重3.34│
│    │            │    │      │  公克，空包裝總重0.64公克）（本院卷第95│
│    │            │    │      │  頁）                                  │
│    │            │    │      │4.供被告許明哲施用，與被告許明哲販賣第二│
│    │            │    │      │  級毒品之犯行無關。                    │
├──┼──────┼──┼───┼────────────────────┤
│(二)  │FM2         │8 顆│許明哲│與被告許明哲販賣第二級毒品犯行無關。    │
│    │            │    │      │                                        │
├──┼──────┼──┼───┼────────────────────┤
│(三)  │電子磅秤    │1 臺│許明哲│被告許明哲販賣第二級毒品甲基安非他命所用│
│    │            │    │      │之物。                                  │
├──┼──────┼──┼───┼────────────────────┤
│(四)  │刮痧板      │1 個│許明哲│被告許明哲施用第一級毒品海洛因所用之物，│
│    │            │    │      │與其販賣第二級毒品犯行無關。            │
├──┼──────┼──┼───┼────────────────────┤
│(五)  │毒品施用工具│1 組│許明哲│與被告許明哲販賣第二級毒品犯行無關。    │
│    │            │    │      │                                        │
├──┼──────┼──┼───┼────────────────────┤
│(六)  │玻璃球      │1 個│許明哲│與被告許明哲販賣第二級毒品犯行無關。    │
│    │            │    │      │                                        │
├──┼──────┼──┼───┼────────────────────┤
│(七)  │夾鍊袋      │4 包│許明哲│供販賣第二級毒品預備所用之物。          │
│    │            │    │      │                                        │
├──┼──────┼──┼───┼────────────────────┤
│(八)  │殘渣袋      │8 個│許明哲│與被告許明哲販賣第二級毒品犯行無關。    │
│    │            │    │      │                                        │
├──┼──────┼──┼───┼────────────────────┤
│(九)  │塑膠分裝鏟  │2 支│許明哲│供被告許明哲販賣第二級毒品甲基安非他命所│
│    │            │    │      │用之物。                                │
└──┴──────┴──┴───┴────────────────────┘
【二：99年9 月20 日於被告黃亦生住處所扣得之物】
┌──┬──────┬──┬───┬────────────────────┐
│編號│名稱        │數量│所有人│備註                                    │
├──┼──────┼──┼───┼────────────────────┤
│(一)  │行動電話    │4 支│黃亦生│1.2.4.與被告黃亦生販賣第二級毒品犯行無關│
│    │            │    │      │  。                                    │
│    │            ├──┴───┴────────────────────┤
│    │            │1.MOTOROLA行動電話1 支（搭配門號0000-000000 號SIM 卡1 │
│    │            │  張）                                                │
│    │            ├───────────────────────────┤
│    │            │2.NOKIA 行動電話1 支（搭配門號0000-000000 號SIM 卡1 張│
│    │            │  ）                                                  │
│    │            ├───────────────────────────┤
│    │            │3.UTEC 行動電話雙卡1 支（搭配門號0000-000000 號及     │
│    │            │  0000-000000 號SIM 卡2 張，係被告黃亦生向他人借用，非│
│    │            │  其所有）                                            │
│    │            ├───────────────────────────┤
│    │            │4.UTEC 行動電話1 支（無插卡）                         │
│    │            │                                                      │
├──┼──────┼──┬───┬────────────────────┤
│(二)  │第二級毒品甲│2 包│黃亦生│檢出甲基安非他命成分，淨重4.5945克，取樣│
│    │基安非他命  │    │      │0.0324克（已鑑析用罄），餘4.5621克（淨重│
│    │            │    │      │）及分裝袋（本院卷第110 頁）            │
├──┼──────┼──┼───┼────────────────────┤
│(三)  │第一級毒品海│3 包│黃亦生│送驗粉末檢品3 包（持有人：黃亦生，原編號│
│    │洛因        │    │      │3-1 至3-3 ）均含第一級毒品海洛因成分，合│
│    │            │    │      │計淨重0.95公克（驗餘淨重0.92公克，空包裝│
│    │            │    │      │總重1.02公克）（本院卷第95頁，供被告黃亦│
│    │            │    │      │生個人施用，與其本件販賣第二級毒品之犯行│
│    │            │    │      │無關）。                                │
├──┼──────┼──┼───┼────────────────────┤
│(四)  │分裝袋      │8 包│黃亦生│預備供被告黃亦生販賣第二級毒品甲基安非他│
│    │            │    │      │命所用之物。                            │
└──┴──────┴──┴───┴────────────────────┘
【三：99年9 月20日於被告張欽賀身上及駕駛之E8-3217 號自小
      客車所扣得之物】
┌──┬──────┬──┬───┬────────────────────┐
│編號│名稱        │數量│所有人│備註                                    │
├──┼──────┼──┼───┼────────────────────┤
│(一)  │第一級毒品海│3 包│張欽賀│1.送驗碎塊檢品1 包（持有人：張欽賀，原編│
│    │洛因        │    │      │  號2-1 ）含第一級毒品海洛因成分，淨重  │
│    │            │    │      │  2.35公克（驗餘淨重2.27公克，空包裝重  │
│    │            │    │      │  1.28 公克），純度82.33 ％，純質淨重   │
│    │            │    │      │  1.93公克（本院卷第95頁）              │
│    │            │    │      │2.送驗粉末檢品2 包（持有人：張欽賀，原  │
│    │            │    │      │  編號2-2 及2-3 ）均含第一級毒品海洛因成│
│    │            │    │      │  分，合計淨重1.25公克（驗餘淨重1.22公克│
│    │            │    │      │  ，空包裝總重1.03公克），純度24.25 ％，│
│    │            │    │      │  純質淨重0.30公克（本院卷第95頁）      │
├──┼──────┼──┼───┼────────────────────┤
│(二)  │第二級毒品安│2 包│張欽賀│檢出甲基安非他命成分，淨重3.4979 克 ，取│
│    │非他命      │    │      │樣0.0290克（已鑑析用罄），餘3.4689 克 （│
│    │            │    │      │淨重）（本院卷第110 頁）                │
├──┼──────┼──┼───┼────────────────────┤
│(三)  │電子磅秤    │1 臺│張欽賀│供被告張欽賀販賣第一、二級毒品犯行所用之│
│    │            │    │      │物。                                    │
├──┼──────┼──┼───┼────────────────────┤
│(四)  │注射針筒    │12支│張欽賀│供被告張欽賀販賣第一級毒品犯行預備所用之│
│    │            │    │      │物。                                    │
├──┼──────┼──┼───┼────────────────────┤
│(五)  │分裝袋      │9 包│張欽賀│供被告張欽賀販賣第一、二級毒品犯行預備所│
│    │            │    │      │用之物。                                │
├──┼──────┼──┼───┼────────────────────┤
│(六)  │塑膠鏟管    │7 支│張欽賀│供被告張欽賀販賣第一、二級毒品犯行所用之│
│    │            │    │      │物。                                    │
├──┼──────┼──┼───┼────────────────────┤
│(七)  │行動電話（白│1 支│張欽賀│與被告張欽賀販賣第一、二級毒品犯行無關。│
│    │色）        │    │      │                                        │
└──┴──────┴──┴───┴────────────────────┘

司法院資訊處製作；財團法人民間司法改革基金會備份。
